【裁判字號】    95,金重訴,2
【裁判日期】    971128
【裁判案由】    商業會計法等
【裁判全文】
臺灣板橋地方法院刑事判決             95年度金重訴字第2號
公  訴  人  臺灣板橋地方法院檢察署檢察官
被      告  未○○
            寅○○
共      同
選任辯護人  陳啟昌律師
被      告  戊○○
選任辯護人  林詠嵐律師
            李詩皓律師
            黃重鋼律師
被      告  午○○
選任辯護人  陳啟昌律師
被      告  壬○○
            乙○○
            卯○○○
以 上 三人
共      同
選任辯護人  吳永發律師
            黃廷維律師
被      告  己○○
選任辯護人  陳啟昌律師
被      告  巳○○
選任辯護人  翁顯杰律師
被      告  庚○○
選任辯護人  陳啟昌律師
被      告  丙○○○
選任辯護人  翁顯杰律師
上列被告因偽造商業會計法等案件，經檢察官提起公訴（94年度
偵字第2438號、第8308號、第16676 號、95年度偵字第4830號、
第4831號、第4832號、第4833號、第4834號），本院判決如下：
    主  文
未○○共同連續犯行使偽造私文書罪，處有期徒刑拾月，減為有
期徒刑伍月，如易科罰金以銀元佰元即新臺幣玖佰元折算壹日
。如附表一所示偽造之大陸全茂公司送貨單沒收。
寅○○共同連續犯行使偽造私文書罪，處有期徒刑肆月，如易科
罰金以銀元佰元即新臺幣玖佰元折算壹日，減為有期徒刑貳月
，如易科罰金以銀元佰元即新臺幣玖佰元折算壹日。如附表一
所示偽造之大陸全茂公司送貨單沒收。
戊○○共同犯背信罪，處有期徒刑拾月，減為有期徒刑伍月，如
易科罰金以銀元佰元即新臺幣玖佰元折算壹日。
午○○共同犯侵占罪，處有期徒刑拾月，減為有期徒刑伍月，如
易科罰金以銀元佰元即新臺幣玖佰元折算壹日。
未○○被訴違反動產擔保交易法部分免訴；其餘被訴部分無罪。
壬○○、乙○○、卯○○○、己○○、巳○○、庚○○、丙○○○均無罪。
    事  實
一、未○○係設於臺北縣三重市○○路111 號6 樓「飛盟國際股
    份有限公司」（FASTFAME TECHNOLOGY CO.,LTD.，下簡稱「
    飛盟公司」，起訴書誤載為「飛盟科技股份有限公司」）之
    董事長，申○○（現經本院通緝中，所涉本件被訴詐欺、背
    信、侵占、偽造文書、商業會計法、動產擔保交易法等罪嫌
    ，待其緝獲到案後，再行審結）則為飛盟公司之總經理，均
    為公司法規定之公司負責人及商業會計法規定之商業負責人
    。飛盟公司前因政府未開放臺灣廠商至大陸地區直接投資設
    廠，為降低生產成本，加強產業競爭力，乃由申○○負責規
    劃，經由境外第三地區，在英屬維京群島（British Virgin
    Island，簡稱BVI ，位於中美洲加勒比海）轉投資設立登記
    「福特森公司」（FORTSON FINANCE LIMITED ，民國86年9
    月29日設立，登記負責人為「申○○」），次由「福特森公
    司」於薩摩亞（SAMOA ，原名「西薩摩亞」，位於南太平洋
    ）設立登記控股公司「安定國際有限公司」（ANTON INTERN
    ATIONAL LIMITED ，87年11月23日設立，下簡稱「安定公司
    」，登記負責人為「己○○」），再由安定公司在大陸地區
    完全持股控制「全茂科技（深圳）有限公司」（下簡稱「大
    陸全茂公司」，登記負責人為「巳○○」，93年3 月變更登
    記負責人為「壬○○」，原於82年3 月2 日註冊登記，由大
    陸地區飛盟電腦（深圳）有限公司完全持股），負責兼營代
    工飛盟公司業務接單之生產。飛盟公司另經由申○○規劃，
    在薩摩亞設立登記有「否司拖公司」（FIRST WEALTH TRADI
    NG LIMITED，89年12月1 日設立，登記負責人為「申○○」
    ）、「DEEP JOY CORPORATION」（下簡稱「DEEP JOY公司」
    ，90年4 月12日設立，登記負責人為「戊○○」）、「遠洋
    投資有限公司」（FAROCEAN INVESTMENTS LIMITED，90年8
    月2 日設立，下簡稱「遠洋公司」，登記董事為「朱子威、
    寅○○」），且由否司拖公司投資控股遠洋公司，再由遠洋
    公司另在大陸地區投資設立「吳江金鴻高科技有限公司」（
    下簡稱「大陸吳江金鴻公司」，登記負責人為「申○○」）
    、「智鴻科技（寧波）有限公司」（下簡稱「大陸智鴻公司
    」，登記負責人為「卯○○○」），亦負責兼營代工飛盟公
    司業務接單之生產。詎其二人因飛盟公司於92年間營運不佳
    ，為營造飛盟公司在臺灣營運獲利能力，竟基於偽造文書及
    違反商業會計法等概括犯意聯絡，先指示飛盟公司人員委由
    不知情之刻印店，偽造大陸全茂公司之貨物監管章、「偉格
    科技股份有限公司」（下簡稱「偉格公司」）之收貨章、「
    撼訊科技股份有限公司」（下簡稱「撼訊公司」）之收貨章
    等各1 枚後，再指示知情而同有上開概括犯意聯絡之飛盟公
    司會計副理寅○○，連續於如附表所示92年7 月23日起至92
    年10月31日期間，在上址飛盟公司內，偽造製作如附表一所
    示大陸全茂公司出貨予「東京電子公司」（TOKYDENSHI IND
    CO., LTD）、「三菱電機公司」（MITSUBISHI ELICTRIC ）
    、「撼訊公司」、「偉格公司」、「力音科技公司」（LIYI
    N TECHNOLOGY LTD.） 等之送貨單，並於上開送貨單上分別
    蓋用偽造上開大陸全茂公司貨物監管章、偉格公司收貨章、
    撼訊公司收貨章等印文及偽造東京電子公司收貨人「lee 」
    、三菱電機公司收貨人「clody 」、力音科技公司收貨人「
    may 」等簽名，再將上開大陸全茂公司出貨單銷貨營收，轉
    記入為飛盟公司營收之帳目，檢附上開出貨單持以行使申報
    飛盟公司之營業稅，藉以虛飾飛盟公司之營業狀況，足生損
    害於大陸全茂公司、東京電子公司、三菱電機公司、撼訊公
    司、偉格公司、力音科技公司、「lee 」、「clody 」、「
    may」等。
二、戊○○（起訴書誤載為「林尤蒼」，應予更正）係申○○妻
    邱玉如之姊夫，明知申○○因飛盟公司營運狀況不佳，個人
    欲能於其後控制「大陸全茂公司」之經營權，而於92年12月
    20日已先擅將「薩摩亞安定公司」中登記於巳○○名下持有
    之100/257 萬股股份及登記於「薩摩亞否司拖公司」名下持
    有之157/257 萬股之股份（該公司原因飛盟公司資金周轉困
    難，而由飛盟公司主要股東未○○、申○○等人，於90年9
    月26日以個人名義向「大洋僑果股份有限公司」洽借資金新
    臺幣＜下同＞5000萬元，以供飛盟公司周轉，惟為供擔保，
    而於91年間配合將「否司拖公司」增資100 萬股後，登記由
    大洋公司指定之「EGAWA TAKETADA」＜即大洋公司股東陳建
    忠＞持股，其後再登記分配增加57萬股，由「EGAWA TAKETA
    DA」成為該公司唯一股東持有上開全部股份157 萬股，藉以
    得控制「大陸全茂公司」，作為飛盟公司上開資金借貸之擔
    保），一併移轉給「福特森公司」，由「福特森公司」全部
    持有「薩摩亞安定公司」之股份，並於93年12月22日經飛盟
    公司同意，委由申○○找其出名擔任「薩摩亞安定公司」登
    記之負責人後，竟於申○○尚擔任「福特森公司」登記負責
    人之期間（其後經飛盟公司董事未○○、壬○○、卯○○○
    、乙○○決議，於94年4 月14日將「福特森公司」負責人，
    變更登記為未○○、壬○○、卯○○○、乙○○、薩摩亞否
    司托公司代表人陳世宜等），與申○○共同基於意圖為申○○不法利益及損害飛盟公司利益之犯意聯絡，違背其任務，
    而於次日（即同年月23日），在飛盟公司其後遷移之臺北縣
    三重市○○路○ 段103 之2 號7 樓辦公處所，配合申○○簽
    署相關文件，經由不知情之會計師史芳銘辦理，將「薩摩亞
    安定公司」中已登記於「福特森公司」名下之全部股份，擅
    自再移轉登記至亦由其出名擔任負責人之「DEEP JOY公司」
    名下，使申○○得據以藉由「DEEP JOY公司」完全持股，經
    由「薩摩亞安定公司」控制「大陸全茂公司」之經營權，致
    生損害於飛盟公司、福特森公司之利益。嗣於94年6 月17日
    ，戊○○進而偕同申○○赴「大陸全茂公司」，由戊○○出
    面免除「大陸全茂公司」原負責人壬○○及「飛盟公司」派
    任之其他董事之職務，由申○○接收「大陸全茂公司」之經
    營權及資產。
三、午○○係未○○之弟，且為飛盟公司生產部經理，明知如附
    表三所示20台機器設備及附表四所示58台機器設備，均係飛
    盟公司所有，並已向「交通銀行股份有限公司」（下簡稱「
    交通銀行」）設定動產抵押借貸（飛盟公司自88年起至92年
    間，陸續向交通銀行設定動產抵押借貸之機器設備，總數共
    有如附表二所示之507 台機器設備，包含上開如附表三、四
    所示之共78台機器設備），不得任意搬遷處分，詎其於93年
    12月29日，申○○基於意圖為自己不法所有之犯意，未經飛
    盟公司同意，擅自欲將飛盟公司所有如附表三所示20台機器
    設備及附表四所示58台機器設備，搬運至他處藏放，侵占入
    己，伺機裝運至大陸地區，以供其後個人控制大陸全茂公司
    、大陸吳江金鴻公司後生產使用，竟仍基於與申○○上開不
    法侵占之犯意聯絡，依申○○指示，至上址興德路飛盟公司
    ，指揮飛盟公司不知情之人員，將上開機器設備搬運遷移，
    其中如附表三所示之20台機器設備，於當日由午○○帶同載
    運至臺北縣蘆洲市○○路422 巷82弄36號「萬通倉儲股份有
    限公司」（下簡稱「萬通倉儲」）進倉存放；另附表四所示
    58台機器設備，則因交通銀行人員據報至現場查看時，發現
    其上開機器設備抵押品正遭人搬運中，旋即報警處理制止，
    並於同年月30日、31日，聲請法院到場執行假扣押查封，始
    未經搬運遷移侵占得逞。申○○指示午○○搬運上開如附表
    三所示機器設備20台侵占得手後，其後復於94年1 月3 日、
    4 日，經申○○以「嘉品國際股份有限公司」（下簡稱「嘉
    品公司」，92年5 月16日設立登記，設於臺北縣三重市○○
    路○ 段103 之2 號7 樓，登記負責人為「方建量」，係申○○之表弟）名義，委由不知情之寶祥報關行，連絡「陸海通
    運公司」派遣車號AV-215號、AV-369號、KT-123號等三輛貨
    櫃曳引車，至上址萬通倉儲準備裝運上開如附表三所示機器
    設備，午○○復依申○○之指示，再至上址「萬通倉儲」，
    接續在場指揮將上開機器設備裝櫃載運至基隆港，存放在該
    港西23號碼頭，預定於94年1 月9 日結關出港，載運至大陸
    地區，惟因嘉品公司遲未提出報關出口資料，而未能按期結
    關出港。嗣因有「展鑫國際貿易有限公司」（下簡稱「展鑫
    公司」）於同年月13日報案指稱該三只貨櫃內物品係其公司
    失竊之贓物，經基隆港務警察局於同年月14日、17日，會同
    海關與展鑫公司人員開櫃查驗後，發現貨櫃內之機器設備實
    際均係飛盟公司設定與交通銀行之抵押品，因而循線查悉上
    情，該等貨櫃內如附表三所示機器設備，並由交通銀行據報
    於同年月21日聲請法院執行查封，而未載運至大陸地區。
四、案經內政部警政署刑事警察局移送、暨「福特森公司」（代
    表人未○○、壬○○、乙○○、卯○○○）訴由臺灣板橋地
    方法院檢察署檢察官偵查、自動簽分偵查起訴。
    理  由
甲、被告未○○、寅○○、戊○○、午○○等被訴有罪部分：
一、被告未○○被訴部分：
  (一)訊據被告未○○矢口否認有上揭偽造文書、違反商業會計法
    等犯行，辯稱：此部分都是由申○○負責，會計的部分伊不
    懂，所以伊也沒有參與云云。然查，被告未○○此部分犯罪
    事實，業經共同被告寅○○於警詢供證稱：伊有依飛盟公司
    延續下來之方式，自飛盟公司電腦系統資料，偽造如附表一
    所示大陸全茂公司之送貨單，並蓋上大陸全茂公司之出貨章
    、撼訊、偉格等公司之收貨章，再自己簽送貨單上之「clod
    y 」、「lee 」、「may 」等簽名，並持向國稅局申報營業
    稅，將偽造大陸全茂公司送貨單等資料入帳並向國稅局申報
    營業稅，總經理申○○、董事長未○○應該也知道此事等語
    （見94年度偵字第8308號偵查卷所附內政部警政署刑事警察
    局刑案偵查卷宗133 至134 頁，上開共同被告寅○○警詢之
    陳述，被告未○○於審理時均不爭執，依刑事訴訟法第159
    條之5 規定，得為證據），並經共同被告壬○○於警詢證稱
    ：伊是大陸全茂公司實際經營之負責人，扣案如附表一所示
    送貨單，均非大陸全茂公司之送貨單，其上所蓋大陸全茂公
    司之貨物監管章印文，格式亦與大陸全茂公司之貨物監管章
    不同，飛盟公司之股東有要伊提供大陸全茂公司出貨狀況等
    語（見上開刑事警察局刑案偵查卷宗57至58頁，其上開警詢
    之陳述，未經被告未○○於審理時爭執，依刑事訴訟法第15
    9 條之5 規定，得為證據），且衡諸被告未○○為飛盟公司
    之負責人，有關上開偽造之大陸全茂公司送貨單入帳並據以
    持向稅捐機關申報飛盟公司營業稅之程序，所需之登帳及申
    報等資料，多須經由公司負責人最後核章，被告未○○顯難
    推諉完全不知情。是綜上所述，參互印證，可見被告未○○
    上開所辯，要屬事後卸責之詞，應不足採。此外，並有偵查
    卷附如附表一所示偽造之大陸全茂公司出貨單、共同被告壬○○提出之大陸全茂公司貨物監管章之大陸地區公安局印章
    啟用申報書等可資佐證（見94年度偵字第8308號偵查卷所附
    內政部警政署刑事警察局刑案偵查卷宗136 至287 頁、60頁
    ）。是被告未○○此部分被訴犯行事證明確，堪以認定，應
    予依法論科。
  (二)按商業會計法第71條之規定，被告行為後業於95年5 月24日
    修正公布，並於同年月26日生效施行，將原罰金刑度提高至
    新臺幣60萬元以下（原為新臺幣15萬元以下罰金），是依刑
    法第2 條規定新舊法比較，新法較為不利，自仍應適用行為
    時之舊法規定處斷。又本件被告行為後，刑法第55條（刪除
    牽連犯從一重處斷之規定）、第56條（刪除本條連續犯以一
    罪論之規定）等規定，業於95年7 月1 日修正生效施行，是
    經依同法第2 條規定綜合比較新舊法結果，被告本件所犯之
    罪，依修正前之上開規定處斷，較為有利，自仍應適用其行
    為時之舊法即修正前之刑法上開規定處斷。又刑法第28條（
    將共同正犯條文「實施」一語，修正為「實行」，否認「陰
    謀共同正犯」、「預備共同正犯」），亦於95年7 月1 日修
    正生效施行，惟其修正之內容，對於本件被告共同「實行」
    犯罪之情形而言，並無有利或不利之影響，無新舊法比較適
    用之問題，應依一般法律適用原則，適用裁判時法（參見最
    高法院95年度台上字第5589號判決意旨），附此敘明。是核
    本件被告未○○上開所為，係犯刑法第216 條、第210 條之
    行使偽造私文書罪、修正前之商業會計法第71條第1 款之商
    業負責人明知不實記入帳冊罪。公訴意旨謂被告未○○共犯
    製作上開不實之大陸全茂公司出貨單，係犯刑法第216 條、
    第215 條之行使業務登載不實文書罪嫌云云，惟查被告未○○共犯製作之文書係大陸全茂公司之出貨單，並非其飛盟公
    司業務上有權製作之文書，故與上述行使業務登載不實文書
    罪之要件顯有不合，況按不論修正前、後商業會計法第71條
    第1 款之罪，乃刑法第215 條業務上文書登載不實罪之特別
    規定，自應優先適用商業會計法第71條第1 款之罪論處，亦
    無再論以刑法第216 條、第215 條之行使業務上登載不實文
    書罪之餘地，是公訴意旨上開所認，容有未洽，惟此起訴犯
    罪事實相同，爰依法變更起訴法條，論以行使偽造私文書罪
    。又其與申○○共犯指示不知情之公司人員委由不知情之刻
    印業者，偽造大陸全茂公司貨物監管章、偉格公司之收貨章
    、撼訊公司之收貨章等各1 枚之行為，係間接正犯。再其所
    犯上開二罪，與共同被告申○○、被告寅○○等間，有犯意
    聯絡及行為分擔，為共同正犯。另其共犯偽造上開貨物監管
    章、收貨章及印文、共犯偽造東京電子公司收貨人「lee 」
    、三菱電機公司收貨人「clody 」、力音科技公司收貨人「
    may 」等簽名，均係偽造出貨單之私文書之部分行為，再其
    行使偽造私文書之低度行為，應為其後行使之高度行為所吸
    收，均不另論罪。又其上開所犯行使偽造私文書、違反商業
    會計法等各罪之多次行為，時間緊接，所犯罪名相同，顯均
    係出於概括之犯意反覆為之，為刑法修正前規定之連續犯，
    應各依修正前之刑法第56條規定以一罪論，並加重其刑。又
    其上開所犯行使偽造私文書、違反商業會計法二罪間，有方
    法結果之牽連關係，為刑法修正前之牽連犯，應依修正前之
    刑法第55條規定，從一重之行使偽造私文書罪處斷。爰審酌
    被告未○○係飛盟公司董事長，為虛飾飛盟公司營業狀況，
    共犯上開偽造不實之大陸全茂公司送貨單，轉作飛盟公司營
    收入帳，再據以持以行使申報營業稅，已損及大陸全茂公司
    、東京電子公司、三菱電機公司、撼訊公司、偉格公司、力
    音科技公司、「lee 」、「clody 」、「may 」等權益，以
    及犯罪之手段、方法及共犯情節、犯後仍推諉不知圖卸其責
    之態度等一切情狀，量處如主文所示之刑。又其本件犯罪後
    ，中華民國九十六年罪犯減刑條例業已制定，經總統於96年
    7 月4 日公布，同年月16日生效施行，查本件被告未○○共
    犯之犯罪時間，均係在96年4 月24日以前，所犯之行使偽造
    私文書罪，核諸中華民國九十六年罪犯減刑條例第2 條第1
    項、第3 條等規定，合於減刑條件，爰依該條例第2 條第1
    項第3 款、第9 條等規定，減其宣告刑二分之一，又其上開
    犯罪行為後，刑法第41條第1 項（將易科罰金折算標準提高
    為「以新臺幣一千元、二千元或三千元折算一日」）之規定
    ，亦於95年7 月1 日修正生效施行，罰金罰鍰提高標準條例
    第2 條原易科罰金提高折算標準金額倍數規定，並於95年4
    月28日配合修正刪除，同於95年7 月1 日生效施行，經依同
    法第2 條規定綜合比較新舊法結果，其本件所犯之罪，依修
    正前之上開規定易科罰金，較為有利，自仍應適用其行為時
    之舊法即修正前之刑法上開規定諭知易科罰金之折算標準。
    如附表一所示偽造之送貨單（含其上偽造之印文、簽名），
    係被告未○○共犯所有因犯罪所生及供犯罪所用之物，爰併
    依情節較重之修正前刑法第38條第1 項第2 款規定沒收。
二、被告寅○○被訴部分：
  (一)訊據被告寅○○就上揭犯罪事實業已供認不諱，並經共同被
    告壬○○於警詢證稱：伊是大陸全茂公司實際經營之負責人
    ，扣案如附表一所示送貨單，均非大陸全茂公司之送貨單，
    其上所蓋大陸全茂公司之貨物監管章印文，格式亦與大陸全
    茂公司之貨物監管章不同，飛盟公司之股東有要伊提供大陸
    全茂公司出貨狀況等語屬實（見上開刑事警察局刑案偵查卷
    宗57至58頁，其上開警詢之陳述，未經被告未○○於審理時
    爭執，依刑事訴訟法第159 條之5 規定，得為證據），復有
    偵查卷附如附表一所示偽造之大陸全茂公司送貨單、共同被
    告壬○○提出之大陸全茂公司貨物監管章之大陸地區公安局
    印章啟用申報書等可資佐證（見94年度偵字第8308號偵查卷
    所附內政部警政署刑事警察局刑案偵查卷宗136 至287 頁、
    60 頁） 。是被告寅○○此部分被訴犯行事證明確，堪以認
    定，應予依法論科。
  (二)依上述法律修正新舊法比較適用之說明，是核本件被告寅○○上開所為，係犯刑法第216 條、第210 條之行使偽造私文
    書罪、修正前之商業會計法第71條第1 款之會計人員明知不
    實記入帳冊罪。公訴意旨謂被告寅○○製作上開不實之大陸
    全茂公司出貨單，係犯刑法第216 條、第215 條之行使業務
    登載不實文書罪嫌云云，惟查被告寅○○製作之文書係大陸
    全茂公司之出貨單，並非其飛盟公司業務上有權製作之文書
    ，故與上述行使業務登載不實文書罪之要件顯有不合，況按
    不論修正前、後商業會計法第71條第1 款之罪，乃刑法第21
    5 條業務上文書登載不實罪之特別規定，自應優先適用商業
    會計法第71條第1 款之罪論處，亦不再論以刑法第216 條、
    第215 條之行使業務上登載不實文書罪，是公訴意旨上開所
    認，容有未洽，惟此起訴犯罪事實相同，爰依法變更起訴法
    條，論以行使偽造私文書罪。其所犯上開二罪，與被告未○○、共同被告申○○等間，有犯意聯絡及行為分擔，為共同
    正犯。再其共犯偽造上開貨物監管章、收貨章等印文、偽造
    東京電子公司收貨人「lee 」、三菱電機公司收貨人「clod
    y 」、力音科技公司收貨人「may 」等簽名，均係偽造出貨
    單之私文書之部分行為，再其行使偽造私文書之低度行為，
    應為其後行使之高度行為所吸收，均不另論罪。又其上開所
    犯行使偽造私文書、違反商業會計法等各罪之多次行為，時
    間緊接，所犯罪名相同，顯均係出於概括之犯意反覆為之，
    為刑法修正前規定之連續犯，應各依修正前之刑法第56條規
    定以一罪論，並加重其刑。又其上開所犯行使偽造私文書、
    違反商業會計法二罪間，有方法結果之牽連關係，為刑法修
    正前之牽連犯，應依修正前之刑法第55條規定，從一重之行
    使偽造私文書罪處斷。爰審酌被告寅○○係飛盟公司會計副
    理，為從事會計事務之人員，明知偽造大陸全茂公司出貨單
    ，持以作為飛盟公司不實營收記入帳冊，並檢附持以申報稅
    捐，虛飾飛盟公司營業狀況，係屬不法，竟仍配合公司負責
    人指示違法辦理，違背其會計專業，並損及大陸全茂公司及
    其偽造收貨等公司、人員之權益，惟衡諸其係處於受雇人員
    地位，上開所犯係被動依公司負責人指示辦理，再犯後亦坦
    承犯行，尚有悔意，犯後之態度尚佳等一切情狀，量處如主
    文所示之刑，又其上開犯罪行為後，刑法第41條第1 項（將
    易科罰金折算標準提高為「以新臺幣一千元、二千元或三千
    元折算一日」）之規定，亦於95年7 月1 日修正生效施行，
    罰金罰鍰提高標準條例第2 條原易科罰金提高折算標準金額
    倍數規定，並於95年4 月28日配合修正刪除，同於95年7 月
    1 日生效施行，經依同法第2 條規定綜合比較新舊法結果，
    其本件所犯之罪，依修正前之上開規定易科罰金，較為有利
    ，自仍應適用其行為時之舊法即修正前之刑法上開規定諭知
    易科罰金之折算標準。另其本件犯罪後，中華民國九十六年
    罪犯減刑條例業已制定，經總統於96年7 月4 日公布，同年
    月16日生效施行，查本件被告寅○○之犯罪時間，均係在96
    年4 月24日以前，所犯之行使偽造私文書罪，核諸中華民國
    九十六年罪犯減刑條例第2條 第1 項、第3 條等規定，合於
    減刑條件，爰依該條例第2條 第1 項第3 款、第9 條等規定
    ，減其宣告刑二分之一，並依修正前之刑法規定諭知易科罰
    金之折算標準。如附表一所示偽造之送貨單（含其上偽造之
    印文、簽名），係被告寅○○共犯所有因犯罪所生及供犯罪
    所用之物，爰併依情節較重之修正前刑法第38條第1項第2款
    規定沒收。
三、被告戊○○被訴部分：
  (一)訊據被告戊○○矢口否認有上開背信之犯行，辯稱：伊係於
    93年底，在三重市○○路飛盟公司，經由申○○介紹認識未
    ○○，應未○○之請求擔任香港安定公司之掛名董事，當時
    說以一年為限，一年後就要換人，沒有報酬，伊當時想說只
    是當掛名董事，沒有什麼，之後他們怎麼辦理，伊都不曉得
    ，伊亦不曉得被登記為薩摩亞安定公司及DEEP JOY公司的負
    責人，當時只有說登記為香港安定公司的董事而已，那天辦
    完手續後，都沒有再跟伊聯絡，是直到本件起訴後，伊太太
    告訴伊，伊才知道云云。然查被告戊○○上開犯罪事實，業
    據告訴代理人未○○於審理時指證歷歷（見本院97年4 月15
    日審判筆錄8 至9 頁），並經證人史芳銘於偵查中證述明確
    （見94年度交查字第1 號偵查卷41至42頁）。況徵諸被告戊○○其後於94年6 月16日配合申○○同赴大陸地區，免除大
    陸全茂公司董事長壬○○原有職務，接收大陸全茂公司之經
    營及資產，此亦經共同被告壬○○於偵查中指陳：申○○之
    伊今日（即94年6 月16日）要開庭，他在大陸找人到全茂公
    司想接管公司，因他將投資全茂公司之安定公司股份移轉到
    他親友戊○○名下等語明確（見94年度偵字第8308號偵查卷
    46 頁） ，復有安定公司法定代表人戊○○94年6 月16日簽
    名出具之免職書（免去壬○○任全茂公司董事、董事長、己○○、周蘭胤、周秀麗任之全茂公司董事等職務）、任職書
    （任命陳行健為全茂公司董事、董事長、溫欽煌、姚麥、謬
    光宙為全茂公司董事）等附卷可稽，由此益證被告林有倉確
    有上開背信犯行之犯意聯絡無訛，其上開所辯，要屬事後卸
    責之詞，應不足採。此外，並有安定公司93年12月22日變更
    登記董事為戊○○之英文會議記錄、證明書、安定公司93年
    12月23日福特森公司持股移轉登記給DEEP JOY公司之英文會
    議記錄、安定公司英文股東登記名冊（載有福特森公司全部
    持股於93年12月23日移轉登記給DEEP JOY公司）等附卷可資
    佐證。是被告戊○○此部分犯行，事證明確，堪以認定，應
    予依法論科。
  (二)又本件被告戊○○行為後，刑法第33條第5 款（修正提高罰
    金最低額為新臺幣一千元以上，以百元計算之）之規定，業
    於95年7 月1 日修正生效施行，經依同法第2 條規定綜合比
    較新舊法結果，被告本件所犯之罪，依修正前之上開規定處
    斷，較為有利，自仍應適用其行為時之舊法即修正前之刑法
    上開規定處斷。又刑法第28條（將共同正犯條文「實施」一
    語，修正為「實行」，否認「陰謀共同正犯」、「預備共同
    正犯」），亦於95年7 月1 日修正生效施行，惟其修正之內
    容，對於本件被告共同「實行」犯罪之情形而言，並無有利
    或不利之影響，無新舊法比較適用之問題，應依一般法律適
    用原則，適用裁判時法（參見最高法院95年度台上字第5589
    號判決意旨），附此敘明。是核本件被告戊○○上開所為，
    係犯刑法第342 條第1 項之背信罪。其上開所犯之罪，與共
    同被告申○○間，有犯意聯絡及行為分擔，為共同正犯。而
    其等利用不知情之會計師史芳銘辦理股權移轉遂行背信犯行
    ，為間接正犯。爰審酌被告戊○○明知申○○擅自移轉飛盟
    公司海外公司持股，欲藉以控制大陸全茂公司經營權及資產
    ，顯有違飛盟公司原本委其負責規劃大陸全茂公司控股經營
    之任務，復於經飛盟公司委由申○○找其擔任安定公司之登
    記負責人後，竟因其與申○○間之親友關係，違背其受委任
    務，配合申○○遂行控制接收大陸全茂公司之行為，損害飛
    盟公司權益非小，其犯後復推諉卸責，犯後態度不佳等一切
    情狀，量處如主文所示之刑。又其本件犯罪後，中華民國九
    十六年罪犯減刑條例業已制定，經總統於96年7 月4 日公布
    ，同年月16日生效施行，查本件被告戊○○之犯罪時間，係
    在96年4 月24日以前，所犯之背信罪，核諸中華民國九十六
    年罪犯減刑條例第2 條第1 項、第3 條等規定，合於減刑條
    件，爰依該條例第2 條第1 項第3款 、第9 條等規定，減其
    宣告刑二分之一，又其上開犯罪行為後，刑法第41條第1 項
    （將易科罰金折算標準提高為「以新臺幣一千元、二千元或
    三千元折算一日」）之規定，亦於95年7 月1 日修正生效施
    行，罰金罰鍰提高標準條例第2 條原易科罰金提高折算標準
    金額倍數規定，並於95年4 月28日配合修正刪除，同於95年
    7 月1 日生效施行，經依同法第2條 規定綜合比較新舊法結
    果，其本件所犯之罪，依修正前之上開規定易科罰金，較為
    有利，自仍應適用其行為時之舊法即修正前之刑法上開規定
    諭知易科罰金之折算標準。
四、被告午○○被訴部分：
  (一)訊據被告午○○固不否認有於上開時地依共同被告申○○指
    示拆遷搬運飛盟公司機器設備之事實，惟矢口否認有幫助他
    人犯罪或與他人犯罪之犯意，辯稱：伊當時係飛盟公司生產
    部經理，在93年12月底，申○○打電話跟伊說興德路工廠在
    調裝機器，要有主管在場，叫伊過去，說這些機器有不明黑
    道人士在注意，說要保存公司資產，因為當時公司已經有三
    、四個月發放薪水不正常，公司人員也經常輪調異動，伊到
    場時大約是早上10點多，吊車已經開始作業，伊在場只有注
    意機器搬遷有無撞壞，當時伊看到搬遷的機器有取置機7、8
    台及其他小配件的東西，實際上已經吊運多少東西，伊並不
    清楚，至11點多時申○○打電話說現在不方便吊，所以就停
    止，伊就回家，等到94年1 月初，申○○又打電話給伊，以
    相同的理由要伊去三重市○○○路堤防邊萬通倉儲看機器裝
    箱，因飛盟公司只做到93年12月31日就結束，伊本來不太想
    去，但他說如果伊不過去，他就不處理員工薪資發放的事情
    ，所以伊才過去，到現場看到有取置機、配件自動檢查站及
    其他小型機器在裝箱，之後貨櫃車到場就將機器裝運到貨櫃
    裡面，當時貨櫃車司機有要伊簽名，伊就簽名，但伊不曉得
    他們要運到哪裡，伊等他們運走，就離開，伊是事後才知道
    這些東西是已經設定抵押給交通銀行云云。然查，依被告午
    ○○自陳，其係自78年10月底就開始在飛盟公司上班，自基
    層生產線作業員做起，逐級晉升，至86年晉升到生產部經理
    ，員工稱其為廠長，負責飛盟公司生產事務安排及人員管理
    ，91年3 月調到飛盟公司大陸寧波廠擔任生產部經理，至93
    年5 月大陸寧波廠歇業，其復回任到飛盟公司繼續擔任生產
    部經理，直至93年12月31日飛盟公司歇業為止等情（見本院
    95年12月20日準備程序筆錄），可見其自飛盟公司草創即參
    與飛盟公司業務經營，並漸進成為飛盟公司重要主管幹部，
    且其並為飛盟公司董事長未○○之弟，衡情其當就飛盟公司
    生產之機器設備使用狀況知之甚稔，是當飛盟公司歇業後已
    停止營運，申○○仍獨自指示其前往監督搬遷上開飛盟公司
    之機器設備，豈有完全無疑，亦未曾向身為飛盟公司董事長
    之其兄未○○或飛盟公司其他董事查詢，況據共同被告未○○於本院審理時證稱：本件此部分案發前，伊等飛盟公司董
    事已有開會決議不能搬動這些機器設備等語明確（見本院97
    年3 月25日審判筆錄5 至6 頁），而被告午○○仍逕行依指
    示配合前往監督搬運上開飛盟公司之機器設備，難謂其與申
    ○○間無任何不法侵占之犯意聯絡可言。次查被告午○○上
    開犯罪事實，亦據證人即基隆港務警察局偵查員張金讚於偵
    查中證稱：經伊等警局追查，萬通倉儲人員告知本件此部分
    系爭機器設備，是午○○負責進倉及出倉，後來萬通倉儲員
    工認為這批貨有問題，請午○○提出貨物證明，但他之後都
    沒有提出，經伊警局開櫃去查，才發現這批貨是飛盟公司貨
    品等語（見94年度他字第4705號偵查卷49頁），另經證人即
    交通銀行經理子○○於警詢證稱：伊分行於93年12月29日據
    報前往飛盟公司三重市○○路廠址查看時，當時上開機器設
    備被搬走時，午○○本人亦在場等語明確（見上開偵查卷18
    5 頁，上開證人警詢之陳述，未經被告午○○及其辯護人爭
    執其證據能力，依刑事訴訟法第159 條之5 規定，得為證據
    ），足見被告午○○確有到場指揮搬遷本件系爭上開機器設
    備屬實，是被告午○○上開所辯，要屬卸責之詞，應不足採
    。此外證人子○○、飛盟公司經理辰○○於警詢均證稱：交
    通銀行人員於93年12月29日至三重市○○路飛盟公司廠房查
    看時，交通銀行擔保之動產抵押品有遭不詳之人搬走等語明
    確（見94年度偵字第16676 號偵查卷16至17頁，上開證人警
    詢陳述，均未經被告午○○及其辯護人爭執其證據能力，依
    刑事訴訟法第159 條之5 規定，得為證據），復有交通銀行
    提出之飛盟公司借貸設定抵押機器設備之以扣押、短缺明細
    表、動產抵押契約、動產擔保交易登記標的物明細表、動產
    擔保交易（動產抵押）登記證明書、93年12月1 日清點飛盟
    公司設押機器清點情形表及所附照片、報案三聯單、本院民
    事執行處93年12月30日板院通九十三執全新字第4241號函、
    臺灣基隆地方法院94年1 月24日基院慧94執全助讓字第10號
    執行命令、內政部警政署基隆港務警察局94年10月11日基港
    警刑字第0940011352號函檢送之偵辦存放於西23號碼頭三只
    貨櫃失竊贓物案調查報告、查封上開系爭機器設備之指封切
    結、萬通倉儲、寶祥報關行等案件查證紀錄表、萬通倉儲之
    出倉單、訂艙通知單、尚志貨櫃場之領空櫃單、裝櫃清單、
    基隆港務局貨櫃交替驗收單等可資佐證。是被告午○○此部
    分被訴犯行事證明確，堪以認定，應予依法論科。
  (二)又本件被告行為後，刑法第33條第5 款（修正提高罰金最低
    額為新臺幣一千元以上，以百元計算之）之規定，業於95年
    7 月1 日修正生效施行，經依同法第2 條規定綜合比較新舊
    法結果，被告本件所犯之罪，依修正前之上開規定處斷，較
    為有利，自仍應適用其行為時之舊法即修正前之刑法上開規
    定處斷。又刑法第28條（將共同正犯條文「實施」一語，修
    正為「實行」，否認「陰謀共同正犯」、「預備共同正犯」
    ），亦於95年7 月1 日修正生效施行，惟其修正之內容，對
    於本件被告共同「實行」犯罪之情形而言，並無有利或不利
    之影響，無新舊法比較適用之問題，應依一般法律適用原則
    ，適用裁判時法（參見最高法院95年度台上字第5589號判決
    意旨），附此敘明。是核本件被告午○○上開所為，係犯刑
    法第335 條第1 項之侵占罪。其上開所犯之罪，與共同被告
    申○○間，有犯意聯絡及行為分擔，為共同正犯。而其等利
    用不知情之飛盟公司人員、搬遷人員搬遷侵占上開飛盟公司
    所有之機器設備，為間接正犯。公訴意旨雖謂被告午○○此
    被訴部分所為，係犯刑法第30條、第339 條第1 項之幫助詐
    欺取財、同法第30條、第335 條第1 項之幫助侵占、刑法第
    30條、動產擔保交易法第39條之幫助減少、毀損動產擔保交
    易標的物等罪嫌云云；然被告午○○上開共犯之侵占行為，
    已參與侵占犯罪之要件行為，其罪責非僅止於幫助犯，應論
    以共同正犯，故公訴意旨此論罪幫助侵占部分，所認容有未
    洽，惟因起訴犯罪事實相同，應予變更起訴法條，改論以被
    告午○○所犯係侵占罪之共同正犯；又按刑法上之詐欺罪與
    侵占罪，雖同屬侵害財產法益之犯罪，然侵占罪係以行為人
    先持有他人之物，嗣變易其原來之持有意思而為不法所有之
    意思，予以侵占為構成要件，而詐欺罪係以行為人原未持有
    他人之物，因意圖不法所有，施用詐術手段使人陷於錯誤而
    交付財物為構成要件，兩者在行為人犯罪過程中，何時起意
    犯罪及其犯罪之方法均有差異，其社會基本事實難謂具有同
    一性，是被告午○○此部分行為既論以侵占罪，即殊難再論
    以詐欺罪，故此公訴意旨所論詐欺罪部分，本應為無罪之諭
    知，惟公訴意旨認此部分與被告午○○上開所犯有罪侵占部
    分間，有想像競合之裁判上一罪關係，爰不另為無罪之諭知
    ；再公訴意旨上開所論違反動產擔保交易法第39條之罪部分
    ，查被告午○○上開犯罪後，動產擔保交易法第五章罰則部
    分（即第38條至第40條），業經立法院於96年6 月14日三讀
    通過修正刪除，並經總統於同年7 月11日以華總一義字第09
    600088561 號令公布，同年月13日生效施行，是公訴意旨上
    開所認被告午○○幫助減少、毀損動產擔保交易標的物之犯
    罪事實，依新修正之動產擔保交易法，既已廢止其刑罰，即
    本應為免訴判決之諭知，惟公訴意旨亦認此部分與被告午○○上開所犯有罪侵占部分間，有想像競合之裁判上一罪關係
    ，爰亦不另為免訴判決之諭知，況依公訴意旨此部分所認犯
    罪事實，被告午○○之犯罪行為係「遷移」上開動產擔保交
    易標的物，亦核與公訴意旨上開所認「減少、毀損」等犯罪
    要件行為有間，且被告午○○與申○○均非此部分動產擔保
    交易之債務人，顯亦難以該罪相繩，由此亦見公訴意旨上開
    所認，容有未洽，併此敘明。爰審酌被告午○○係飛盟公司
    之生產部經理，且為飛盟公司董事長未○○之弟，其對飛盟
    公司所有生產之機器設備情狀，均當知之甚明，而其於飛盟
    公司歇業後，尚待處理員工資遣、積欠薪資、公司債務等善
    後問題之際，竟仍聽令公司前總經理申○○之指示，配合處
    理搬遷隱匿侵占飛盟公司之機器設備等資產，危害飛盟公司
    、員工、債權人等利益非淺，所共犯侵占機器設備價值、其
    犯後仍推諉卸責之態度，亦屬不佳等一切情狀，量處如主文
    所示之刑。又其本件犯罪後，中華民國九十六年罪犯減刑條
    例業已制定，經總統於96年7 月4 日公布，同年月16日生效
    施行，查本件被告午○○之犯罪時間，係在96年4 月24日以
    前，所犯之侵占罪，核諸中華民國九十六年罪犯減刑條例第
    2 條第1 項、第3 條等規定，合於減刑條件，爰依該條例第
    2 條第1 項第3款 、第9 條等規定，減其宣告刑二分之一，
    又其上開犯罪行為後，刑法第41條第1 項（將易科罰金折算
    標準提高為「以新臺幣一千元、二千元或三千元折算一日」
    ）之規定，亦於95年7 月1 日修正生效施行，罰金罰鍰提高
    標準條例第2 條原易科罰金提高折算標準金額倍數規定，並
    於95年4 月28日配合修正刪除，同於95年7 月1 日生效施行
    ，經依同法第2 條規定綜合比較新舊法結果，其本件所犯之
    罪，依修正前之上開規定易科罰金，較為有利，自仍應適用
    其行為時之舊法即修正前之刑法上開規定諭知易科罰金之折
    算標準。
  (三)又公訴意旨另謂：未○○、申○○等為達成「錢進大陸、債
    留臺灣」之不法目的，竟共同基於詐欺概括意圖，分別將飛
    盟公司提供「中國信託商業銀行股份有限公司」（下簡稱「
    中國信託銀行」）設定動產交易擔保之標的物，擅自移往大
    陸地區轉供大陸全茂公司、大陸金鴻公司使用。另共同基於
    侵占之意圖，將「臺灣紐科資融股份有限公司」（下簡稱「
    紐科公司」）出租之生產設備，亦擅自移往大陸地區供大陸
    全茂公司、大陸金鴻公司使用：
    飛盟公司（原稱「煜勝股份有限公司」，設於臺北縣三重
      市○○路○ 段103 之2 號6 樓，登記負責人為「未○○」
      ）於87年3 月25日提供電子部品自動插裝機10台、點膠機
      1 台、自動錫膏機2 台、塗鍍層厚度測量機1 台、自動導
      引修護工作站1 台、配件自動檢查站1 台、離線工作站1
      台等標的物（標的物價格估計金額2953萬元，約定標的物
      所在地在臺北縣三重市○○路○ 段103 之2 號6 樓、7 樓
      ），與「中國信託銀行」（原係與「萬通商業銀行」簽約
      ，惟萬通商業銀行其後已於92年12月合併於中國信託銀行
      ）設定動產抵押權，借款2853萬元，89年11月24日再提供
      SMT 高速表面黏著機6 台等標的物（標的物價格總值1387
      萬6247元，約定標的物所在地在臺北縣三重市○○路111
      號7 樓、臺北縣三重市○○路○ 段103 之2 號6 樓），與
      中國信託銀行（原亦係與「萬通商業銀行」簽約）設定動
      產抵押權，借款1387萬6247元，渠等二人本應根據動產擔
      保契約約定，不得擅將各該標的物遷移或為其他處分，竟
      未徵得債權人中國信託銀行之同意，於93、94年間，擅將
      上該標的物移至大陸全茂公司、大陸金鴻公司使用（經查
      至少有點膠機1 台、自動錫膏機2 台、SMT 高速表面粘著
      機6 台等標的物共9 台移至他處），且拒絕償清剩餘債務
      。而「被告午○○」竟基於幫助之意幫忙拆遷、搬運上該
      標的物。
    飛盟公司於92年8 月22日以類似動產擔保交易之信託占有
      方式，向紐科公司承租貼片機15台、泛用機6 台、迴焊爐
      1 台、氮氣產生機1 台、錫膏印刷機1 台等總價達6800萬
      元之機器設備乙批（約定供應商係「日奎科技股份有限公
      司」，設備座落地點在臺北縣三重市○○路111 號7 樓）
      ，租期2 年、租金每3 個月935 萬2811元，詎渠等至93年
      12月22日起，即拒絕交租金，反將上該租賃物變易持有為
      所有意思擅自移至大陸全茂公司、大陸金鴻公司使用。而
      「被告午○○」竟基於幫助之意幫忙拆遷、搬運上該標的
      物。
    因認被告午○○上開被訴部分亦涉有犯刑法第30條、第339
    條第1 項之幫助詐欺取財、同法第30條、第335 條第1 項之
    幫助侵占、刑法第30條、動產擔保交易法第39條之幫助減少
    、毀損動產擔保交易標的物等罪嫌云云。惟查，訊據被告午
    ○○堅決否認有上開幫助拆遷、搬運飛盟公司設定動產擔保
    抵押予中國信託銀行及信託占有承租紐科公司之上開機器設
    備等行為，且稽之告訴代理人之指述，亦僅足認飛盟公司上
    開設定動產抵押擔保及信託占有承租之機器設備，已遷移不
    在約定所在地點，尚不足據以確認係由被告午○○幫助拆遷
    、搬運，況據共同被告未○○於偵查中曾供證稱：在88、89
    年間就有陸續將機器設備送到大陸去；向紐科公司簽約承租
    之機器設備，原本就在大陸，並非向紐科公司租用後才運到
    大陸，實際上係以這些機器設備向紐科公司融資借款，以供
    飛盟公司周轉之用等語（見94年度他字第4705號偵查卷48頁
    、54至55頁），並提出紐科公司因明知上開機器設備原在大
    陸地區而要求申○○以福特森公司名義補簽之擔保書1 份為
    據（見94年度交查字第551 號偵查卷71至72頁），另共同被
    告未○○於偵查中檢察事務官詢問時亦曾供證稱：向中國信
    託銀行借貸設定動產抵押之機器設備，有部分已出租到大陸
    全茂公司、金鴻公司、有部分於94年1 月仍在三重市○○路
    4 段103 之2 號6 、7 樓飛盟公司廠房處，但該廠房已被申
    ○○賣掉，不知廠房內之機器有無被賣掉等語（見94年度發
    查字第464 號偵查卷28頁），足見此部分之機器設備搬遷，
    尚無證據足認與被告午○○有涉，此外復查無其他積極證據
    足認被告確有上開犯行，是本件此部分不能證明被告午○○
    犯罪，本應為無罪之諭知。又依同上理由，被告午○○此部
    分行為既論以侵占罪，即殊難再論以詐欺罪，故此公訴意旨
    所論詐欺罪部分，本應為無罪之諭知；再查被告午○○上開
    犯罪後，公訴意旨上開所認被告午○○幫助減少、毀損動產
    擔保交易標的物之犯罪事實，依新修正之動產擔保交易法，
    已廢止其刑罰，亦原應為免訴判決之諭知。惟公訴意旨所認
    ，此部分與被告午○○上開被訴所犯有罪侵占部分間，分別
    有修正前刑法連續犯、想像競合犯之裁判上一罪關係，爰亦
    均不另為無罪、免訴判決等諭知，況同上所述，依公訴意旨
    此部分所認犯罪事實，被告午○○之犯罪行為係「遷移」上
    開動產擔保交易標的物，亦核與公訴意旨上開所認「減少、
    毀損」等犯罪要件行為有間，且被告午○○與申○○亦均非
    此部分動產擔保交易之債務人，顯亦難以該罪相繩，由此亦
    見公訴意旨上開所認，容有未洽，併此敘明。
乙、被告未○○、壬○○、乙○○、卯○○○、己○○、巳○○
    、庚○○、丙○○○等被訴免訴、無罪部分：
一、被告未○○被訴部分：
  (一)公訴意旨略以：
    (1)被告未○○、申○○二人各係飛盟公司之董事長、董事兼
      總經理，壬○○、乙○○、卯○○○等三人則均為飛盟公
      司董事，壬○○亦為飛盟公司透過全額投資之境外子公司
      「薩摩亞安定公司」轉投資之子公司「大陸全茂公司」（
      登記負責人巳○○）之實際負責人，爰被告未○○與申○○、壬○○、乙○○、卯○○○、己○○、巳○○等人明
      知飛盟公司近年來虧損過鉅，已無償債能力，卻又亟需資
      金周轉，遂共同意圖為飛盟公司不法之所有，基於概括犯
      意之聯絡，由未○○、申○○、壬○○、乙○○、卯○○○等五人以私人名義，於90年9 月26日向「大洋僑果股份
      有限公司」（下簡稱「大洋公司」，設於臺北市○○○路
      ○ 段79號2 樓，負責人為「癸○○」）佯稱願以「薩摩亞
      安定公司」轉投資之「大陸全茂公司」價值5000萬元之股
      權，讓售與大洋公司，並願以「大陸全茂公司」價值6000
      萬元之廠房及設備，依當地法令設定擔保手續（諸如抵押
      權或質權）與大洋公司，供作借款之擔保，致使大洋公司
      （甲方）誤信為真，遂與薩摩亞安定公司（乙方）、大陸
      全茂公司（丙方）及未○○、申○○、壬○○、乙○○、
      卯○○○等5 人（丁方）共同簽訂「協議書」（該協議書
      內容略以：甲方支付5 千萬元予乙方指定之丁方，做為取
      得丙股權之價金，而丁方承諾將收受之5 千萬元提供飛盟
      公司融通周轉，而乙方、丙方、丁方應於簽訂協議書時，
      立即備妥乙方股權轉讓變更登記相關申請文件，交由甲方
      指定代理人配合辦理手續；另乙方、丙方及丁方應於協議
      日起一個月內提供丙方經會計師查核之財務報表、營業報
      告書、財產目錄、主要客戶名單、大陸官方審批文件等提
      供予甲方，甲方得於協議日起二個月內評估是否購買丙方
      之股權．．．），並依約支付5000萬元與丁方，未○○等
      事後雖依約將薩摩亞安定公司（登記資本美金5 百萬元、
      每股1 美元）之157 萬股份移轉與大洋公司（俾大洋公司
      得以藉此取得大陸全茂公司價值3000萬元股權），惟並未
      依協議書約定，於期限內提供大陸全茂公司經會計師查核
      之相關財務報表等資料與大洋公司評估，致使大洋公司決
      定不予購入大陸全茂公司之股權，並要求乙、丙、丁方返
      還大洋公司先前所貸與之5000萬元，幾經拖延，始由未○○等簽發支票於92年9 月1 日、92年10月20日各償還1000
      萬元，尚餘3000萬元債務部分，未○○等即要求展期至93
      年5 月31日清償，惟迄於93年5 月間，未○○、申○○等
      人竟承上開詐欺之概括犯意，明知飛盟公司已將該公司資
      產掏空，並陸續將相關機器設備轉運給大陸全茂公司、大
      陸金鴻公司，已無繼續營運、償債能力及資產淨值，仍再
      次向大洋公司佯稱飛盟公司正進行內部人事調整以排除舞
      弊與現金增資1 億元充裕資金周轉及併購大陸全茂公司俾
      以強化財報結構等語，致使大洋公司因而陷於錯誤，同意
      將所餘3000萬元債權中之2000萬元轉購飛盟公司之增資股
      份，其餘1000萬元，則由未○○簽發臺灣中小企業銀行東
      臺北分行同面額發票日為93年10月31日，並經申○○、壬○○、乙○○、卯○○○等人背書之支票1 紙抵償（然該
      紙支票到期經大洋公司提示付款卻遭退票），未久，於93
      年12月22日飛盟公司即以臨時股東會決議歇業關廠，並於
      93年12月22日（起訴書誤載為「94年12月22日」）將飛盟
      公司全額投資之境外子公司維京群島福特森公司所掌控之
      薩摩亞安定公司全部股權，無償移轉登記在戊○○名下，
      大洋公司至此始悉受騙，因而受有至少3000萬元之損害，
      因認被告未○○此部分涉有共犯刑法第339 條第1 項之詐
      欺取財罪嫌云云。
    (2)被告未○○與申○○、壬○○、乙○○、卯○○○、己○○、巳○○等人，基於意圖為渠等不法所有之概括犯意聯
      絡，利用大洋公司之信託，於91年08月28日薩摩亞否司拖
      公司認列大洋公司實際負責人「EGAWA TAKETADA」（即陳
      建忠）持股100 萬股（每股價值1 美元，該公司帳面登記
      資本額100 萬美元，然並無登記資本或實收資本之事實）
      ，91年9 月19日再度增列「EGAWA TAKETADA」持股57萬股
      ，總計「薩摩亞否司拖公司」唯一股東「EGAWA TAKETADA
      」共持有該公司全部股份之157 萬股，惟事後竟於未經大
      洋公司授權或同意下，於92年12月20日，擅將大洋公司指
      定登記於「EGAWA TAKETADA」名下之薩摩亞否司拖公司之
      全部股份及薩摩亞安定公司全部157/257 之股權，作價美
      金268 萬2126.38 元（約新臺幣9119萬2296元）移轉至維
      京群島福特森公司名下（但為詐騙大洋公司參與增資，隱
      匿未告知上開移轉股權之事實，卻於93年5 月24日發函大
      洋公司，冀希展延還款、並促請參與增資、歸還登記股權
      等，致不知情之大洋公司因而陷於錯誤而同意承購增資股
      份），再由飛盟公司作價3 億1984萬7 千元（以應收款抵
      償方式），透過維京群島福特森公司，取得大陸全茂公司
      、大陸金鴻公司全部股權，藉此方式掏空飛盟公司資產3
      億1984萬7 千元，足生損害於飛盟公司其他股東之權益，
      另侵占大洋公司價值美金268 萬2126.38 元股份，因認被
      告未○○此部分涉有共犯刑法第342 條第1 項之背信、同
      法第335 條第1 項之侵占等罪嫌云云。
    (3)被告未○○、申○○等為達成「錢進大陸、債留臺灣」之
      不法目的，竟共同基於詐欺概括意圖，分別將飛盟公司提
      供中國信託銀行、交通銀行設定動產交易擔保之標的物，
      擅自移往大陸地區轉供大陸全茂公司、大陸金鴻公司使用
      。另共同基於侵占之意圖，將紐科公司出租之生產設備，
      亦擅自移往大陸地區供大陸全茂公司、大陸金鴻公司使用
      ：
      飛盟公司（原稱「煜勝股份有限公司」，設於臺北縣三
        重市○○路○ 段103 之2 號6 樓，登記負責人為「未○○」）於87年3 月25日提供電子部品自動插裝機10台、
        點膠機1 台、自動錫膏機2 台、塗鍍層厚度測量機1 台
        、自動導引修護工作站1 台、配件自動檢查站1 台、離
        線工作站1 台等標的物（標的物價格估計金額2953萬元
        ，約定標的物所在地在臺北縣三重市○○路○ 段103 之
        2 號6 樓、7 樓），向「中國信託銀行」（原係與「萬
        通商業銀行」簽約，惟萬通商業銀行其後已於92年12月
        合併於中國信託銀行）設定動產抵押，借款2853萬元，
        89年11月24日再提供SMT 高速表面黏著機6 台等標的物
        （標的物價格總值1387萬6247元，約定標的物所在地在
        臺北縣三重市○○路111 號7 樓、臺北縣三重市○○路
        ○ 段103 之2 號6 樓），向中國信託銀行（原亦係與「
        萬通商業銀行」簽約）設定動產抵押，借款1387萬6247
        元，其二人本應根據動產擔保契約約定，不得擅將各該
        標的物遷移或為其他處分，竟未徵得債權人中國信託銀
        行之同意，於93、94年間，擅將上該標的物移至大陸全
        茂公司、大陸金鴻公司使用（經查至少有點膠機1 台、
        自動錫膏機2 台、SMT 高速表面粘著機6 台等標的物共
        9 台移至他處），且拒絕償清剩餘債務。而午○○竟基
        於幫助之意幫忙拆遷、搬運上該標的物。
      飛盟公司分別於88年12月28日、90年11月29日、91年2
        月21日、92年10月28日、92年8 月4 日、92年10月6 日
        各以熱壓機、取置機等共507 台標的物（詳如附表二所
        載機器設備），向交通銀行設定動產抵押，借款2 億11
        73萬9 千元，其二人本應根據動產擔保契約約定，不得
        擅將各該標的物遷移或為其他處分，竟未徵得債權人交
        通銀行之同意，於93、94年間擅將上開標的物中之435
        台，移至大陸全茂公司、大陸金鴻公司使用，且拒絕償
        清剩餘債務。而午○○竟基於幫助之意幫忙拆遷、搬運
        上該標的物。
      飛盟公司於92年8 月22日以類似動產擔保交易之信託占
        有方式，向紐科公司承租貼片機15台、泛用機6 台、迴
        焊爐1 台、氮氣產生機1 台、錫膏印刷機1 台等總價達
        6800萬元之機器設備乙批（約定供應商係「日奎科技股
        份有限公司」，設備座落地點在臺北縣三重市○○路11
        1 號7 樓），租期2 年、租金每3 個月935 萬2811 元
        ，詎其二人自93年12月22日起，即拒絕交租金，反將上
        該租賃物變易持有為所有意思擅自移至大陸全茂公司、
        大陸金鴻公司使用。而午○○竟基於幫助之意幫忙拆遷
        、搬運上該標的物。
      因認被告未○○此部分涉有共犯刑法第339 條第1 項之詐
      欺、第335 條第1 項之侵占、動產擔保交易法第39條等罪
      嫌云云。
  (二)按公訴人認被告未○○涉有共犯上揭犯罪事實(1)之詐欺取財
    犯行，無非以其犯罪事實有被告未○○於警詢、偵查之供述
    、告訴代理人丁○○於警詢、偵查之指述、證人酉○○、張
    惠敏、丑○○於警詢、偵查之證述、90年9 月26日之協議書
    、90年10月30日之補充契約書、被告未○○簽發之臺灣中小
    企銀東臺北分行1000萬元支票（票號AN0000000 ，發票日93
    年10月31日，壬○○、乙○○、卯○○○、申○○等背書）
    影本、飛盟公司93年5 月24日飛字第93000009號函、93年度
    現金增資認股通知單、匯款回條聯、93年12月22日己○○簽
    署將薩摩亞安定公司股權移轉至戊○○名下之英文書證、94
    年1 月2 日飛盟公司、薩摩亞否司拖公司、安定公司、英屬
    維京群島福特森公司等共同簽訂之股份轉讓協議書等可資佐
    證為其論據。惟訊據被告未○○堅決否認有上開詐欺犯行，
    辯稱：當時跟大洋公司借錢時，並沒有犯罪的犯意，那時申
    ○○擔任飛盟公司的總經理，負責業務、財務、行政，伊是
    負責工廠生產管理，90年9 月因申○○知悉伊母係大洋公司
    員工，與大洋公司社長熟識，要伊出面向大洋公司借款新臺
    幣5000萬元，以充實飛盟公司營運資金，經伊與大洋公司洽
    談後，大洋公司同意借款，但要求伊等五個原始股東包括伊
    、申○○、壬○○、乙○○、卯○○○等簽發背書本票、支
    票及以飛盟公司股票擔保，還有實際上係由飛盟公司轉投資
    之大陸全茂公司的擔保，但因大陸全茂公司係伊等在大陸投
    資的公司，在國內無法直接提供擔保，所以擔保的方式就以
    擁有大陸全茂公司完全股份的境外公司薩摩亞安定公司的股
    權157 萬股，登記給大洋公司做擔保，當時已經談到大洋公
    司願意借錢，但是卯○○○、壬○○、乙○○他們都在國外
    ，伊就請他們授權讓伊全權去處理借款的事情，當時薩摩亞
    安定公司的負責人己○○、全茂公司的負責人巳○○均係伊
    等找的人頭，己○○係伊之朋友，巳○○則係申○○之朋友
    ，均非飛盟公司之員工或股東，沒有給他們報酬，他們不知
    伊等有跟大洋公司簽署借錢的文件，借款文件用印完畢後，
    伊就把所有文件交給大洋公司，並沒有欺騙他們，之後上開
    安定公司中由大洋公司登記於否司拖公司的股份，於92年12
    月20日又被移轉到福特森公司，係申○○一人作業所為，因
    為他本人身兼否司拖公司及福特森公司的董事，當時他在辦
    理上開股份之過戶，伊並不清楚，亦無參與，直至93年初飛
    盟發生財務危機時，要求銀行團協助飛盟公司抒困，銀行團
    要求飛盟公司解除申○○總經理職務，並依國內合法投資程
    序，將大陸全茂公司成為飛盟公司合法投資之子公司，以展
    現解決問題的方法，飛盟公司遂應其要求，依法向經濟部投
    資審議委員會備案，請求准許飛盟公司投資大陸全茂公司，
    並配合由飛盟公司、福特森公司、否司拖公司、巳○○、安
    定公司等簽立「股份轉讓協議書」，書面協議由飛盟公司經
    由對外投資之福特森公司，承購否司拖公司、巳○○投資於
    安定公司之股權，間接取得大陸全茂公司之全部股權（先於
    93年1 月2 日、同年月5 日，由飛盟公司、福特森公司、安
    定公司分別與否司拖公司、巳○○簽立股份轉讓協議書，分
    別以美金268 萬2126.38 元＜折合新臺幣9119萬2296.92 元
    ＞、235 萬4146元＜折合新臺幣8004萬0977元＞，承受否司
    拖、巳○○投資安定公司部分股權；復於93年3 月18日、同
    年月23日重再簽立上開股份轉讓協議書，分別以美金238 萬
    0873.62 元＜折合新臺幣7928萬3091.55 元＞、88萬2854
    元＜折合新臺幣2939萬9038.2元＞，承受否司拖公司、巳○○投資安定公司其餘股權），至93年4 月底飛盟公司上開申
    請投資大陸全茂公司備案經核准後，於同年5 月去函大洋公
    司請其同意準備依上開備案協議辦理股份轉讓時，始發現申
    ○○前於92年12月20日就已經把上開安定公司中由大洋公司
    登記於否司拖公司的股份，移轉到福特森公司，所以大洋公
    司非常生氣始對伊等提起告訴，伊並無詐欺大洋公司之犯意
    等語。按犯罪事實應依證據認定之，無證據不得認定其犯罪
    事實，刑事訴訟法第154 條第2 項定有明文。而所謂證據，
    係指足以證明被告確有犯罪行為之積極證據而言，該項證據
    須適於為被告犯罪之證明者，始得採為斷罪之資料；再告訴
    人之告訴，係以使被告受刑事訴追為目的，是其陳述是否與
    事實相符，仍應調查其他證據以資審認（參照最高法院69年
    臺上字第4913號、52年臺上字第1300號等判例要旨）。又按
    認定犯罪事實所憑之證據，必須達於一般人均可得確信其為
    真實之程度，而無合理之懷疑存在時，始得據為被告有罪之
    認定，倘若犯罪事實之證明尚未達此一程度，仍有合理之懷
    疑存在，則應為被告有利之推定，仍不能遽為被告有罪之判
    斷，此亦為刑事訴訟法第154 條犯罪事實應依證據認定之證
    據裁判原則及因保障被告人權無罪推定原則之所在（參見最
    高法院76年度臺上字第4986號判例、91年度臺上字第39號刑
    事判決等意旨）。經查：
    (1)被告未○○上述由其等飛盟公司主要股東以個人名義向大
      洋公司借款以供飛盟公司營運資金周轉使用緣由情節，業
      據證人即大洋公司負責人癸○○、總務部主任丁○○於本
      院審理時證述：因未○○之母親在大洋公司服務多年，未
      ○○有來見過癸○○，癸○○為提攜後輩，就同意借錢，
      然後就交由陳建忠、丁○○與未○○接洽處理，詳情要問
      丁○○；飛盟公司股東未○○等向大洋公司借款，係由大
      洋公司大股東陳建忠認為未○○是大洋公司員工的兒子，
      為提攜後進，由陳建忠提出經大洋公司內部開會結果，由
      董事長癸○○交辦，接洽當時大洋公司純係為提攜後進幫
      忙，且大洋公司也有到大陸全茂公司看過工廠，認為是剛
      起步有前途之公司，所以願意提供資金承購全茂公司股權
      ，加強其公司營運，沒有投資飛盟公司之意，起初是由未
      ○○、申○○與丁○○及大洋公司相關人員接洽訂定協議
      書內容，當時大洋公司有看過飛盟公司之財報，認為飛盟
      公司財務不行，而因他們對未○○的認識，知道他們幾個
      股東年輕人很努力在做事業，且據聞申○○關係良好，所
      以才貸款給飛盟公司股東個人，而非飛盟公司，在未○○
      92年9 月間簽發支票返還給癸○○款項前，飛盟公司股東
      都有依照協議書內容處理當時大洋公司是提出5 千萬元買
      全茂股權，但因他們提不出經會計師簽證之全茂公司財務
      報表，所以以全茂公司之淨值，比對登記在大洋公司陳建
      忠名下間接持有全茂公司百分之61的股權，僅值3000萬元
      ，因此大洋公司有要求他們返還上述借款等語（見本院96
      年12月18日審判筆錄12至16頁、97年1 月22日審判筆錄4
      至6 頁），核諸證人上開所述，與被告未○○上開所辯情
      節大致相符，且可見大洋公司同意上開借款，亦經其公司
      查核飛盟公司、大陸全茂公司當時財務情形後，始決議借
      貸飛盟公司股東未○○等五人上開款項，再轉由飛盟公司
      作為營運資金使用，再依其卷附90年9 月26日協議書內容
      所示，大洋公司同意上開借款，並已相對要求飛盟公司股
      東未○○等五人簽發同額本票、其等所持飛盟公司股份設
      質等供擔保，況據卷附飛盟公司營利事業所得稅申報資料
      所示，飛盟公司至92年前，其營運並無重大虧損之情（見
      94年度偵字第2438號偵查卷133 至166 頁），且飛盟公司
      係至93年12月31日始宣告歇業，距其上開向大洋公司借貸
      5000萬元資金時間，期間營運尚有二年多之久，是顯難率
      認被告未○○於90年9 月間出面代表飛盟公司向大洋公司
      借貸時，即已有明知飛盟公司虧損過鉅，已無償債能力，
      而有故意向大洋公司詐騙借款之犯意可言，再者依證人上
      開所述借貸前之查核情形，對飛盟公司、大陸全茂公司等
      營運情形、被告未○○等五人股東情狀均有所評估瞭解，
      亦難謂其借貸時有受詐騙而陷於錯誤之情，此外其後大洋
      公司因被告未○○等未能依約定期限提出大陸全茂公司經
      會計師查核簽證之財務報表，而請求其等返還上開借款，
      被告未○○亦有於92年9 月1 日、92年10月20日各償還10
      00萬元，衡諸常情被告未○○果真有於借貸初始即有故意
      詐騙之犯意，何須於二年後仍極力籌款償還大洋公司部分
      借款2000萬元，由此亦見被告未○○於向大洋公司借款時
      應無詐欺故意可言。
    (2)次查，被告未○○於偵查中辯稱：飛盟公司至92年中旬，
      財務問題仍無法處理，乃另外找酉○○來飛盟公司協助處
      理，酉○○即與銀行團召開協調會，至93年2 月完成，決
      定申○○辭去總經理職務，至93年3 、4 月，酉○○規劃
      要增資，以增加飛盟公司營運資金等語（見94年度偵字第
      2438號偵查卷115 頁），次據證人酉○○於警詢、偵查中
      證稱：伊是於92年11月6 日到職，93年9 月13日離職，擔
      任副總經理，負責財務會計業務，經其到任查核飛盟公司
      財務情形，發現申○○、邱玉如夫妻二人長期主導製作飛
      盟公司財務報表，有虛增營收毛利、民間借款利息、佣金
      支出、欠繳增資等問題，經向董事會舉報後，還原不實資
      料，並提案將大陸與臺北現金流及其他報表作業統一規劃
      ，方便增資；飛盟公司事後營運不善，主因是應收帳款過
      於浮濫，當時的總經理申○○要負全責，此也是銀行團要
      其下台之原因；伊於92年11月飛盟公司發生危機時進公司
      ，替公司召集銀行團協商，在93年3 月協商完成，有還款
      計畫書，飛盟公司在虧損時，大陸全茂公司由董事壬○○
      掌控，有匯回美金350 萬元、人民幣450 萬元支應，後來
      才與銀行團達成協議，大陸全茂公司已陸續投資14年多，
      總資金應有新臺幣2 億7500多萬元，另有關增資1 億元款
      項中，有2000萬元是帳面上的，另有2000萬元還給大洋公
      司，實際上只拿到6000萬元，增資中有2000萬元是青雲國
      際股份有限公司老闆柯聰源投資的，於93年6 月30日交給
      申○○，但申○○直至93年9 月7 日董事會時仍未拿出來
      ，伊因此與申○○發生爭吵，最後申○○到同年月11日、
      13日始各拿出1000萬元，伊亦於同年月13日離職等語（見
      94年度8308號偵查卷所附內政部警政署刑事警察局刑案偵
      查卷宗308 至322 頁、94年度偵字第8308號偵查卷12 0頁
      、94年度偵字第2438號123 至124 頁），並有飛盟公司93
      年1 月30日全茂董監事會議記錄、93年5 月11日董事會會
      議記錄、勤業國際財務顧問公司92年12月26日飛盟公司長
      短期借款償債方案與利息規劃報告等在卷可稽，足見飛盟
      公司前係因總經理申○○主管公司財務不當，以致飛盟公
      司至92年底發生財務危機，其後經酉○○到任處理，經與
      銀行團協商，並規劃財務處理方案，確有增資解決飛盟公
      司財務危機之處理方案，尚非不實，其次大陸全茂公司於
      飛盟公司上開財務危機時，並有匯款支應飛盟公司，此亦
      有共同被告壬○○提出之匯款明細及匯款單據可稽（見94
      年度聲他字第1308號偵查卷3 至21頁），是被告未○○果
      真有掏空飛盟公司而故意詐騙大洋公司將上開積欠之借款
      轉為增資，何須再由酉○○處理飛盟公司財務危機，並由
      壬○○將大陸全茂公司款項匯回飛盟公司支應，由此亦見
      被告未○○應無於掏空飛盟公司後，故意詐騙大洋公司將
      借款轉為增資之情。再依被告未○○於偵查中雖曾稱：飛
      盟公司之機器設備在88、89年間就有陸續送到大陸等語（
      見94年度他字第4705號偵查卷48頁），然稽之上述飛盟公
      司既係為至大陸設廠生產，而以境外公司設立大陸全茂公
      司，其將飛盟公司之機器設備轉運至大陸全茂公司，亦符
      合其在大陸設廠生產之目的，要難以其將機器設備遷移至
      大陸，即可率認飛盟公司即有掏空、詐欺等情，況據共同
      被告壬○○於警詢亦曾稱：飛盟公司係把設備折舊乘以1.
      6 倍做為租金，租給全茂公司，每月租金約95萬元之人民
      幣，92年底為支應飛盟公司財務危機，並以487 萬4381美
      元承購上開機器設備，匯款回飛盟公司等語（見94年度83
      08號偵查卷所附內政部警政署刑事警察局刑案偵查卷宗34
      至35頁），另據被告未○○於偵查中稱：伊知道全茂公司
      應付飛盟公司租金，每月約新臺幣300 萬元，伊不知是否
      以應收帳款方式沖銷等語（見94年度偵字第2438號偵查卷
      93頁）及證人酉○○於偵查中證稱：飛盟公司轉投資大陸
      公司的錢，是用應收帳款沖銷長期投資，因大陸廠是飛盟
      公司的，應收帳款是收不回來，所以用這種方式來沖銷等
      語（見上開偵查卷123 頁），復見飛盟公司因係經境外公
      司間接在大陸設立全茂公司生產，而以此變通方式處理其
      母子公司間帳務，尚難率以據認有掏空飛盟公司之情，且
      大陸全茂公司因尚非飛盟公司經合法核准在大陸投資之公
      司，而仍變通以上述方法匯款回台支應飛盟公司財務，益
      見飛盟公司將機器設備轉運至大陸全茂公司，應無掏空飛
      盟公司之故意。又被告未○○上開所辯：其飛盟發生財務
      危機時，為應銀行團要求，依國內合法投資程序，將大陸
      全茂公司成為飛盟公司合法投資之子公司，並與大洋公司
      約定配合增資將上開積欠大洋公司款項中之2000萬元，轉
      為增資持有飛盟公司股份，而於上開轉投資程序辦妥後，
      即將上開登記於大洋公司陳建忠名下股份移轉回飛盟公司
      之境外子公司福特森公司等情，亦有上開股份轉讓協議書
      、飛盟公司蓋用、借用印鑑（簽名）申請書、經濟部投資
      審議委員會93年1 月27日經審二字第093001750 號、93年
      2 月16日經審二字第093002186 號、93年4 月8 日經審二
      字第093008701 號、93年4 月19日經審二字第093009883
      號等函、飛盟公司93年5 月24日致大洋公司函附卷可稽，
      足見被告未○○上開所辯，尚非虛詞，稽之上情被告未○○尚積極配合進行銀行團要求之飛盟公司財務危機處理方
      案，果真有掏空飛盟公司，詐騙大洋公司之故意，何須於
      已取得大洋公司上開借款後，仍再設局詐騙將積欠大洋公
      司借款轉為飛盟公司增資，豈非多此一舉。至上開依協議
      書約定，於安定公司中由大洋公司陳建忠登記於否司拖公
      司之股份，其後於92年12月20日即經移轉至福特森公司，
      再於93年12月23日再移轉至已變更登記負責人為戊○○之
      DEEP JOY公司等情，依上述理由及書證，亦係由申○○與
      戊○○共犯所為，而其後被告未○○等人簽發、背書償還
      大洋公司之上開1000萬元支票及其後飛盟公司於93年12月
      22日決議歇業，亦均係因飛盟公司上開財務危機方案未能
      遂行所致，尚難據以率認被告未○○即有故意詐騙大洋公
      司增資之犯意。
    (3)末查，依上所述，被告未○○於飛盟公司自92年發生財務
      危機後，即積極尋求財務危機處理方案，事後並已於大洋
      公司達成民事和解，此有臺灣臺北地方法院94年度重訴字
      第156 號返還投資款事件和解筆錄在卷可按，由此益見被
      告未○○應無上開被訴之詐欺犯行可言。
    綜上所述，尚難認被告未○○有上開詐欺之犯行，此外復查
    無其他積極證據足認被告未○○確有上開詐欺之犯行，是本
    件此部分不能證明被告未○○犯罪，自應為無罪判決之諭知
    。
  (三)按公訴人認被告未○○涉有共犯上揭犯罪事實(2)之背信、侵
    占等犯行，無非以其犯罪事實有被告未○○於警詢、偵查之
    供述、告訴代理人丁○○於警詢、偵查之指述、證人酉○○
    、張惠敏、丑○○於警詢、偵查之證述、90年9 月26日之協
    議書、90年10月30日之補充契約書、被告未○○簽發之臺灣
    中小企銀東臺北分行1000萬元支票（票號AN0000000 ，發票
    日93年10月31日，壬○○、乙○○、卯○○○、申○○等背
    書）影本、飛盟公司93年5 月24日飛字第93000009號函、93
    年度現金增資認股通知單、匯款回條聯、93年12月22日己○○簽署將薩摩亞安定公司股權移轉至戊○○名下之英文書證
    、94年1 月2 日飛盟公司、薩摩亞否司拖公司、安定公司、
    英屬維京群島福特森公司等共同簽訂之股份轉讓協議書、飛
    盟公司93年9 月7 日股東會議紀錄、大洋公司委任律師93年
    11月25日寧字第931125號律師函等可資佐證為其論據。惟訊
    據被告未○○堅決否認有上開背信、侵占等犯行，辯稱：上
    開借款協議後，為了要把安定公司的股權提供給大洋公司作
    擔保，就把安定公司的股權移轉到否司拖公司名下，事後伊
    才知道申○○於92年12月20日又把大洋公司於否司拖公司名
    下之安定公司股權轉移到福特森公司，這個過戶只要申○○
    一個人就可以作業，因為他本人身兼否司拖公司及福特森公
    司的董事，當時他在過戶這個，伊並不清楚，沒有參與，伊
    知此事是在93年初飛盟公司發生財務危機時，要求銀行團協
    助飛盟公司的難關，銀行要求飛盟公司解除申○○的職務及
    展現解決問題的方法，所以要求將大陸全茂公司成為飛盟公
    司的正式子公司，當時申○○及伊有簽署股權轉讓協議書，
    主要是要向經濟部投審委員會報備，准許後才可以投資大陸
    全茂公司，不過當時只是先向投審會報備，還沒有真正投資
    金錢，等到投審會報備完後，伊等就正式請大洋公司將其借
    款債權中2000萬元投資購買飛盟公司增資股份，其餘債權10
    00萬元部分，由伊簽發支票，由其他四人股東背書，應該是
    在93年4 、5 月完成，請大洋公司把否司拖公司擁有安定公
    司的股權還給福特森公司，此時才發現申○○之前已經把股
    權轉給福特森公司，所以大洋公司非常生氣就提起告訴；至
    起訴書所載由飛盟公司作價3 億多元，透過福特森公司取得
    全茂、吳江金鴻公司全部股權，藉以掏空飛盟公司資產部分
    ，伊不是很清楚，況飛盟公司並沒有將資產掏空到大陸，反
    而是有從大陸全茂公司經營賺的錢匯回臺灣飛盟公司，幫助
    飛盟公司解決財務上的問題等語。經查：
    (1)原依上述協議書約定，登記於大洋公司股東陳建忠持股之
      否司拖公司股份，確於92年12月20日經登記移轉至福特森
      公司，此有上開股份買賣英文契約附卷可按，惟依該英文
      契約所示，上開股份買賣契約僅係由同是否司拖公司及福
      特森公司董事之申○○簽署其英文姓名簽立辦理，核諸上
      述情節，此買賣日期正係於飛盟公司由酉○○加入處理財
      務危機之時，當時被告未○○正與酉○○積極與銀行團協
      商抒困，其後並應銀行團要求，將申○○解任總經理，並
      積極辦理向投資審議委員會申請備案核准轉投資大陸全茂
      公司，以便辦理增資，且參諸上述飛盟公司於93年5 月24
      日致大洋公司函示，尚有敘及於大洋公司借款資金轉為增
      資股款，即應同意將上開登記於大洋公司陳建忠（即 EGA
      WA TAKETADA） 名下之157 萬股安定公司股權歸還，足見
      被告未○○當時應尚不知大洋公司上開登記於否司拖公司
      之股份，業經移轉至福特森公司，是被告未○○上開所辯
      ，尚非虛詞，應堪可採。況公訴意旨所載將上開大洋公司
      陳建忠名下157/257 之股權，「作價美金2,682,126.38元
      （約新臺幣9119萬2296元）移轉至維京群島福特森公司名
      下」云云，此實係飛盟公司為辦理向投資審議委員會申請
      備案核准轉投資大陸全茂公司，於93年1 月2 日所簽立之
      股份轉讓協議書，與上述申○○於92年12月20日移轉股份
      之事無涉，此有上開協議書在卷可參，是公訴意旨據以認
      定被告未○○被訴事實亦有未洽。
    (2)次查，公訴意旨據飛盟公司92年財務報表內容六「長期投
      資」項內所載：飛盟公司透過福特森公司取得大陸全茂公
      司及吳江金鴻公司股權，用以抵償應收款項計319,847 仟
      元」，因認被告未○○藉此掏空飛盟公司同額資產云云，
      然查上開內容其後尚載有「預計於九十三年五月底完成上
      述二家被投資大陸公司之股權移轉，該大陸投資案業經經
      濟部投審會核准。」，可見此係為配合辦理上開飛盟公司
      為辦理向投資審議委員會申請備案核准轉投資大陸全茂公
      司方案所為之財務處理方式，公訴意旨遽認被告未○○有
      掏空飛盟公司之情，容有未洽。再依上開證人酉○○於偵
      查中證稱：飛盟公司轉投資大陸公司的錢，是用應收帳款
      沖銷長期投資，因大陸廠是飛盟公司的，應收帳款是收不
      回來，所以用這種方式來沖銷等語，可見飛盟公司因係經
      境外公司間接在大陸設立全茂公司生產，而以此變通方式
      處理其母子公司間帳務，尚難率以據認有掏空飛盟公司之
      情，且依上開共同被告壬○○於警詢所稱：飛盟公司係把
      設備折舊乘以1.6 倍做為租金，租給全茂公司，每月租金
      約95萬元之人民幣，92年底為支應飛盟公司財務危機，並
      以487 萬4381美元承購上開機器設備，匯款回飛盟公司等
      語，亦見大陸全茂公司因尚非飛盟公司經合法核准在大陸
      投資之公司，而仍變通以上述方法匯款回台支應飛盟公司
      財務，足見應無掏空飛盟公司之情。
    (3)再按刑法上之侵占罪，係以侵占自己持有他人之物為要件
      ，所謂他人之物，乃指有形之動產、不動產而言，並不包
      括無形之權利在內，單純之權利不得為侵占之客體；查股
      份亦即股權，乃權利之一種，權利為抽象之法律關係，不
      得為侵占罪之標的。是公訴意旨指稱被告未○○上開被訴
      行為有侵占大洋公司信託股份，依上開說明，於法亦有未
      合。
    綜上所述，尚難認被告未○○有此被訴背信、侵占等犯行，
    此外復查無其他積極證據足認被告未○○確有上開被訴犯行
    ，是本件此部分亦不能證明被告未○○犯罪，自應亦為無罪
    判決之諭知。
  (四)按公訴人認被告未○○涉有共犯上揭犯罪事實(3)之詐欺、侵
    占、違反動產擔保交易法等犯行，無非以其犯罪事實有被告
    未○○於警詢、偵查之供述、告訴代理人甲○○（中國信託
    銀行）、子○○（交通銀行）、辛○○（紐科公司）等於偵
    查之指述、中國信託銀行部分之動產擔保交易登記證明書、
    動產擔保交易（動產抵押）登記申請書、動產抵押契約書、
    交通銀行部分之告訴狀、經濟部工業局動產擔保交易、動產
    抵押登記證明書、動產抵押契約書、機器設備照片、本院民
    事執行處93年12月30日板院通93執全新字第4241號函、臺灣
    基隆地方法院94年1 月24日基院慧執全助讓字第10號執行命
    令、紐科公司部分之告訴狀、主租賃契約、驗收確認單、存
    證信函、現場訪視報告表等可資佐證為其論據。惟訊據被告
    未○○堅決否認有上開詐欺、侵占、違反動產擔保交易法等
    犯行，辯稱：飛盟公司設備轉運到大陸全茂公司，主要是為
    了提升臺灣飛盟公司的競爭力，至93年12月申○○強迫午○○把設備搬走，先搬運到三重三和路的舊廠，但是要運到大
    陸時，在海關就被扣留，這部分是申○○在處理，伊當時並
    不知情等語。經查：
    (1)上開中國信託銀行、交通銀行設定動產抵押部分，雖依被
      告未○○上開所述，飛盟公司因向上開銀行借款而供設定
      動產抵押之機器設備，部分自88、89年間即運至大陸全茂
      公司、吳江金鴻公司供生產使用，雖有違其間動產抵押契
      約之約定，惟此部分被告未○○所為係屬其母、子公司間
      機器設備之調度運用，且尚無因將上開機器設備運往大陸
      子公司使用，即拒付上開銀行貸款之本息，因此尚難認有
      詐欺之主觀犯意。而此部分機器設備均屬其飛盟公司所有
      ，其運往同屬飛盟公司之子公司使用，亦無所謂侵占犯行
      可言。至紐科公司部分，被告未○○於偵查中曾稱：向紐
      科公司簽約承租之機器設備，原本就在大陸，並非向紐科
      公司租用後才運到大陸，實際上係以這些機器設備向紐科
      公司融資借款，以供飛盟公司周轉之用等語（見94年度他
      字第4705號偵查卷48頁、54至55頁），並提出紐科公司因
      明知上開機器設備原在大陸地區而要求申○○以福特森公
      司名義補簽之擔保書1 份為據（見94年度交查字第551 號
      偵查卷71至72頁），而此部分飛盟公司亦非融資借款後即
      拒付約定租金款項，而係至飛盟公司歇業後始未續付，因
      此亦尚難認此部分有何詐欺犯行可言，另依被告上開所述
      ，此等機器設備原亦均係飛盟公司所有，是亦無侵占犯行
      可言。
    (2)至公訴意旨所指被告未○○涉有共犯將飛盟公司上開設定
      動產抵押予中國信託銀行、交通銀行、與紐科公司融資租
      賃之機器設備，於93、94年間擅自移至大陸全茂公司、吳
      江金鴻公司等部分，經查，上開中國信託銀行、紐科公司
      相關之機器設備部分，並無證據可證有何機器設備於上揭
      時地遭被告未○○搬運遷移至大陸地區，實難以據亦究論
      被告未○○此部分有犯罪可言。至交通銀行相關機器設備
      部分，依上開共同被告午○○所供述，亦僅稱係依共同被
      告申○○指示前往指揮搬運，況被告未○○於94年1 月27
      日即因本案遭羈押，至94年2 月23日始具保停止羈押，且
      稽之申○○其後偕同戊○○至大陸接收全茂公司，排除其
      他股東之經營權觀之，堪認此部分應亦與被告未○○無涉
      。綜上所述，尚難認被告未○○有上開被訴詐欺、侵占等
      犯行，此外復查無其他積極證據足認被告未○○確有上開
      被訴犯行，是本件此部分亦不能證明被告未○○犯罪，自
      應亦為無罪判決之諭知。
    (3)復查動產擔保交易法第五章罰則部分（即第38條至第40條
      ），業經立法院於96年6 月14日三讀通過修正刪除，並經
      總統於同年7 月11日以華總一義字第09600088561 號令公
      布，同年月13日生效施行，是本件公訴意旨上開所認被告
      未○○涉犯該法第39條之減少、毀損動產擔保交易標的物
      罪之犯罪事實，依新修正之動產擔保交易法，既已廢止其
      刑罰，亦應為免訴判決之諭知。況同上所述，依公訴意旨
      此部分所認犯罪事實之犯罪行為係「遷移」上開動產擔保
      交易標的物，亦核與公訴意旨上開所認「減少、毀損」等
      犯罪要件行為有間，且被告未○○亦非上開動產擔保交易
      之債務人，顯亦難以該罪相繩，由此亦見公訴意旨上開所
      認，容有未洽，併此敘明。
二、被告壬○○、乙○○、卯○○○、己○○、巳○○被訴部分
    ：
  (一)公訴意旨略以：
    (1)未○○、申○○二人各係飛盟公司之董事長、董事兼總經
      理，壬○○、乙○○、卯○○○等三人則均為飛盟公司董
      事，壬○○亦為飛盟公司透過全額投資之境外子公司「薩
      摩亞安定公司」轉投資之子公司「大陸全茂公司」（登記
      負責人巳○○）之實際負責人，爰被告壬○○、乙○○、
      卯○○○、己○○、巳○○與未○○、申○○等人明知飛
      盟公司近年來虧損過鉅，已無償債能力，卻又亟需資金周
      轉，遂共同意圖為飛盟公司不法之所有，基於概括犯意之
      聯絡，由未○○、申○○、壬○○、乙○○、卯○○○等
      五人以私人名義，於90年9 月26日向大洋公司佯稱願以「
      薩摩亞安定公司」轉投資之「大陸全茂公司」價值5000萬
      元之股權，讓售與大洋公司，並願以「大陸全茂公司」價
      值6000萬元之廠房及設備，依當地法令設定擔保手續（諸
      如抵押權或質權）與大洋公司，供作借款之擔保，致使大
      洋公司（甲方）誤信為真，遂與薩摩亞安定公司（乙方）
      、大陸全茂公司（丙方）及未○○、申○○、壬○○、乙○○、卯○○○等5 人（丁方）共同簽訂「協議書」（該
      協議書內容略以：甲方支付5000萬元予乙方指定之丁方，
      做為取得丙股權之價金，而丁方承諾將收受之5000萬元提
      供飛盟公司融通周轉，而乙方、丙方、丁方應於簽訂協議
      書時，立即備妥乙方股權轉讓變更登記相關申請文件，交
      由甲方指定代理人配合辦理手續；另乙方、丙方及丁方應
      於協議日起一個月內提供丙方經會計師查核之財務報表、
      營業報告書、財產目錄、主要客戶名單、大陸官方審批文
      件等提供予甲方，甲方得於協議日起二個月內評估是否購
      買丙方之股權．．．），並依約支付5000萬元與丁方，未
      ○○等事後雖依約將薩摩亞安定公司（登記資本美金500
      萬元、每股1 美元）之157 萬股分移轉與大洋公司（俾大
      洋公司得以藉此取得大陸全茂公司價值3000萬元股權），
      惟並未依協議書約定，於期限內提供大陸全茂公司經會計
      師查核之相關財務報表等資料與大洋公司評估，致使大洋
      公司決定不予購入大陸全茂公司之股權，並要求乙、丙、
      丁方返還大洋公司先前所貸與之5000萬元，幾經拖延，始
      由未○○等簽發支票於92年9 月1 日、92年10月20日各償
      還1000萬元，尚餘3000萬元債務部分，未○○等即要求展
      期至93年5 月31日清償，惟迄於93年5 月間，未○○、申
      ○○等人竟承上開詐欺之概括犯意聯絡，明知飛盟公司已
      將該公司資產掏空，並陸續將相關機器設備轉運給大陸全
      茂公司、大陸金鴻公司」，已無繼續營運、償債能力及資
      產淨值，仍再次向大洋公司佯稱飛盟公司正進行內部人事
      調整以排除舞弊與現金增資1 億元充裕資金週轉及併購大
      陸全茂公司俾以強化財報結構等語，致使大洋公司因而陷
      於錯誤，同意將所餘3000萬元債權中之2000萬元轉購飛盟
      公司之增資股份，其餘1000萬元，則由未○○簽發臺灣中
      小企業銀行東臺北分行同面額發票日為93年10月31日，並
      經申○○、壬○○、乙○○、卯○○○等人背書之支票1
      紙抵償（然該紙支票到期經大洋公司提示付款卻遭退票）
      ，未久，於93年12月22日飛盟公司即以臨時股東會決議歇
      業關廠，並於94年12月22日將飛盟公司全額投資之境外子
      公司維京群島福特森公司所掌控之薩摩亞安定公司全部股
      權，無償移轉登記在戊○○名下，大洋公司至此始悉受騙
      ，因而受有至少3000萬元之損害，因認被告壬○○、乙○○、卯○○○、己○○、巳○○等此部分涉有共犯刑法第
      339 條第1 項之詐欺取財罪嫌云云。
    (2)被告壬○○、乙○○、卯○○○、己○○、巳○○等人與
      未○○、申○○，基於意圖為其等不法所有之概括犯意聯
      絡，利用大洋公司之信託，於91年08月28日薩摩亞否司拖
      公司認列大洋公司實際負責人「EGAWA TAKETADA」（即陳
      建忠）持股100 萬股（每股價值1 美元，該公司帳面登記
      資本額100 萬美元，然並無登記資本或實收資本之事實）
      ，91年9 月19日再度增列「EGAWA TAKETADA」持股57萬股
      ，總計「薩摩亞否司拖公司」唯一股東「EGAWA TAKETADA
      」共持有該公司全部股份之157 萬股，惟事後竟於未經大
      洋公司授權或同意下，於92年12月20日，擅將大洋公司指
      定登記於「EGAWA TAKETADA 」名下之薩摩亞否司拖公司之
      全部股份及薩摩亞安定公司全部157/257 之股權，作價美
      金268 萬2126.38 元（約新臺幣9119萬2296元）移轉至維
      京群島福特森公司名下（但為詐騙大洋公司參與增資，隱
      匿未告知上開移轉股權之事實，卻於93年5 月24日發函大
      洋公司，冀希展延還款、並促請參與增資、歸還登記股權
      等，並致不知情之大洋公司因而陷於錯誤而同意承購增資
      股份），再由飛盟公司作價3 億1984萬7 千元（以應收款
      抵償方式），透過維京群島福特森公司，取得大陸全茂公
      司、大陸金鴻公司全部股權，藉此方式掏空飛盟公司資產
      3 億1984萬7 千元，足生損害於飛盟公司其他股東之權益
      ，另侵占大洋公司價值美金268 萬2126.38 元股份，因認
      被告壬○○、乙○○、卯○○○、己○○、巳○○等此部
      分涉有共犯刑法第342 條第1 項之背信、同法第335 條第
      1 項之侵占等罪嫌云云。
    (3)被告壬○○、乙○○、卯○○○、己○○、巳○○與未○○、申○○等人，為達成飛盟公司營運獲利能力之假象，
      竟利用知情之庚○○、寅○○等人，在飛盟公司所在地，
      於其等任職期間（詳如扣案之相關帳據資料）製作不實之
      大陸全茂公司出貨（起訴書贅載「單」字）與撼訊公司、
      偉格公司、東京電子公司、三菱電機公司、力音科技公司
      之送貨單等方式，虛飾飛盟公司之實際營業情況，因認被
      告壬○○、乙○○、卯○○○、己○○、巳○○等此部分
      涉有共犯刑法第216 條、第215 條之行使業務登載不實文
      書、修正前之商業會計法第71條等罪嫌云云。
  (二)按公訴人認被告壬○○、乙○○、卯○○○、己○○、巳○○等涉有共犯上揭犯罪事實(1)之詐欺犯行，無非以其犯罪事
    實有被告壬○○、乙○○、卯○○○、己○○、巳○○等於
    警詢、偵查之供述、告訴代理人丁○○於警詢、偵查之指述
    、證人酉○○、張惠敏、丑○○於警詢、偵查之證述、90年
    9 月26日之協議書、90年10月30日之補充契約書、被告未○○簽發之臺灣中小企銀東臺北分行1000萬元支票（票號AN00
    00000 ，發票日93年10月31日，壬○○、乙○○、卯○○○
    、申○○等背書）影本、飛盟公司93年5 月24日飛字第9300
    0009號函、93年度現金增資認股通知單、匯款回條聯、93年
    12月22日己○○簽署將薩摩亞安定公司股權移轉至戊○○名
    下之英文書證、94年1 月2 日飛盟公司、薩摩亞否司拖公司
    、安定公司、英屬維京群島福特森公司等共同簽訂之股份轉
    讓協議書等可資佐證為其論據。惟訊據被告壬○○、乙○○
    、卯○○○、己○○、巳○○等均堅決否認有上開詐欺犯行
    ，被告壬○○辯稱：伊長年在大陸，對飛盟公司的問題，伊
    都是事後被告知，實際狀況伊不是很瞭解，亦無參與，本件
    飛盟公司實際經營的行為，伊都在大陸全茂公司，伊與未○○、申○○、乙○○、卯○○○五人一起創業飛盟公司時，
    擔任過副總經理，負責工廠製造，後來在82年因飛盟公司要
    到大陸成立全茂公司，伊之後就一直在大陸經營全茂公司，
    沒有再參與臺灣飛盟公司的業務，大陸全茂公司都是伊在管
    理，固定把報表傳回飛盟公司，一年回來報告一次，臺灣飛
    盟公司成立大陸全茂公司的投資方式，最早是於82年，由飛
    盟公司之客戶鑫明公司老闆蔣國明借資400 萬元，先在香港
    設立安定公司，再由安定公司在大陸成立「飛盟電腦公司」
    ，後來改名為「全茂公司」，飛盟公司向大洋公司借錢的事
    ，伊是借錢後才被飛盟公司的財務告知此事，當時伊有概括
    授權未○○處理臺灣飛盟公司營業的事，並沒有特定範圍，
    所以大洋公司的事情都授權給他們去處理，事後才被告知，
    事後伊有問申○○、未○○，他們就說是飛盟公司缺錢，總
    共借5000萬元，當時有說用大陸全茂公司整個資產擔保，用
    安定公司的股份過戶給大洋公司作為擔保，因為當時我們股
    東的經營理念不同，股東不是很和睦，所以伊也沒有詳細過
    問，伊知道後來有還了2000萬元，93、94年間伊有陸續匯回
    全茂公司的資金給飛盟公司，大約450 萬美金，有的用來當
    貨款，有的發工資，有些是欠款要還，詳細用途伊不清楚，
    為我都不看臺灣的報表等語；被告乙○○則辯稱：跟大洋公
    司的借款合約，是伊委託未○○處理，他如何處理伊不清楚
    ，境外公司的流程伊也不清楚，因為伊是管工廠事務，所以
    也不清楚帳目的事情，伊是飛盟公司的原始股東，在飛盟公
    司是管生產製造，職稱是副總，行政、財務的部分伊並沒有
    參與，當初未○○跟伊說要跟大洋公司借錢五千萬元，需要
    伊出委託書給他，當時伊人在南美巴拉圭、巴西做客戶服務
    ，其他借款、擔保細節伊不清楚，伊只是寫委託書給他，在
    未○○支票上背書的事情，是在被起訴後才知道等語；被告
    卯○○○亦辯稱：伊並非負責公司財務，只負責生產管理，
    與大洋公司借款的事情，都是授權董事長未○○去處理，並
    不清楚，包括境外公司、質押股份等流程細節均不清楚，伊
    是飛盟公司原始股東，職務是製造部副總，主要負責製造部
    生產管理，沒有負責公司的行政、財務，行政、財務部分都
    是申○○負責，未○○初期也是負責製造部分，到最後因為
    公司營運不佳的問題，他才回來處理，有關大洋公司借款，
    伊知道借五千萬，擔保什麼伊不清楚，只是要我們共同蓋章
    ，那些章都統一保管在財務部，伊並沒有在未○○簽發的支
    票上背書，那時我們都是授權未○○處理等語；被告己○○
    則辯稱：伊單純只是做人頭，伊是基於與未○○二十幾年的
    朋友，當初未○○說投資大陸，必須另外開一家公司，不能
    由公司股東擔任，所以另外找人，因為伊跟他認識很久，所
    以答應讓他作人頭，伊是擔任安定公司的人頭，伊當時在國
    內輝達玻璃股份有限公司工作，當時只是組長，工作是切割
    玻璃，伊擔任人頭，沒有報酬，本案有關安定公司股份轉讓
    的事情，伊完全不了解，只是轉讓時，未○○有找伊簽名，
    當時未○○有大概講一下，但是伊都不記得，當時他們拿給
    伊簽的文件是英文，伊也看不懂等語；被告巳○○則辯稱：
    向大洋公司借錢部分，借據沒有伊本人簽名，也沒有伊的授
    權書，還有對方法人代表癸○○，伊也沒有見過面，錢也沒
    有進伊口袋，完全與伊無關，伊是在全茂公司一開始設立登
    記就擔任負責人，是申○○找伊的，當初他說伊有常出國，
    幫他們辦事比較方便，所以就當他們的人頭，伊並沒有在全
    茂公司擔任職務或參與全茂公司的經營，伊擔任人頭也沒有
    報酬，除了設立時，還有簽署過一些英文的文件，都是股權
    的事情，但內容是什麼，伊也不是很清楚，公司設立初期都
    是申○○拿給伊簽的，九十年以後都是未○○拿給伊簽的，
    伊擔任負責人據壬○○說是到92年左右，之前是伊主動跟壬○○說，請他們變更登記負責人，因為伊自己當時有經營晟
    楊電腦有限公司，現在公司也還在營運，有關飛盟公司跟大
    洋公司借款的事情，完全沒有人告訴伊等語。經查：
    (1)被告壬○○、乙○○、卯○○○雖係飛盟公司股東，惟各
      司其職，分別負責大陸全茂公司營運、飛盟公司生產業務
      ，已據其陳明在卷，且依上述共同被告未○○被訴同此部
      分所述理由，即已足認共同被告未○○代表飛盟公司向大
      洋公司借貸周轉資金等情既無涉詐欺犯行可言，遑論其等
      概括授權未○○處理之人有何犯罪可言。
    (2)至被告己○○、巳○○分別係由共同被告未○○、申○○
      找來出名擔任安定公司、大陸全茂公司之登記負責人，並
      無參與飛盟公司之營運，此迭經被告二人於警詢、偵審陳
      辯一致，並經共同被告未○○、午○○、寅○○等於審理
      時證述屬實（見本院96年11月6 日審判筆錄5 頁、96年12
      月18日審判筆錄6 至8 頁、11至12頁），是亦堪認其上開
      所辯應非虛詞，足以採信。況同上述理由，共同被告未○○被訴同此部分，既不足確認其代表飛盟公司向大洋公司
      借貸周轉資金等情有涉犯詐欺，自亦不足認其等涉有犯罪
      。
    綜上所述，尚難認被告壬○○、乙○○、卯○○○、己○○
    、巳○○等此部分涉有被訴詐欺犯行，此外復查無其他積極
    證據足認被告等五人有其他犯罪之犯行，是本件不能證明被
    告等五人犯罪，自應均為無罪判決之諭知。
  (三)按公訴人認被告壬○○、乙○○、卯○○○、己○○、巳○○等涉有共犯上揭犯罪事實(2)之背信、侵占等犯行，無非以
    其犯罪事實有被告壬○○、乙○○、卯○○○、己○○、巳
    ○○等於警詢、偵查之供述、告訴代理人丁○○於警詢、偵
    查之指述、證人酉○○、張惠敏、丑○○於警詢、偵查之證
    述、90年9 月26日之協議書、90年10月30日之補充契約書、
    被告未○○簽發之臺灣中小企銀東臺北分行1000萬元支票（
    票號AN00 00000，發票日93年10月31日，壬○○、乙○○、
    卯○○○、申○○等背書）影本、飛盟公司93年5 月24日飛
    字第9300 0009 號函、93年度現金增資認股通知單、匯款回
    條聯、93年12月22日己○○簽署將薩摩亞安定公司股權移轉
    至戊○○名下之英文書證、94年1 月2 日飛盟公司、薩摩亞
    否司拖公司、安定公司、英屬維京群島福特森公司等共同簽
    訂之股份轉讓協議書、飛盟公司93年9 月7 日股東會議紀錄
    、大洋公司委任律師93年11月25日寧字第931125號律師函等
    可資佐證為其論據。惟訊據被告壬○○、乙○○、卯○○○
    、己○○、巳○○等均堅決否認有上開背信、侵占犯行，被
    告壬○○、乙○○、卯○○○均辯稱：伊等並無參與飛盟公
    司境外公司設立及股份移轉等流程之事務，不知此部分被訴
    事實等語；被告己○○、巳○○則均辯稱：伊等只是人頭負
    責人，有關飛盟公司境外公司股份之移轉並不清楚，雖有簽
    署文件，但均係英文，伊等看不懂，均依申○○或未○○指
    示簽名等語。經查：
    (1)依上共同被告未○○同此被訴部分理由，得見將大洋公司
      登記於否司拖公司股份移轉至福特森公司一節，係由申○○個人所為，而公訴意旨所謂作價掏空部分，復與事實不
      符，且飛盟公司因係經境外公司間接在大陸設立全茂公司
      生產，而以應收帳款沖銷變通方式處理其母子公司間帳務
      ，尚難率以據認有掏空飛盟公司之情，再者飛盟公司在虧
      損時，大陸全茂公司由董事壬○○掌控，有匯回美金350
      萬元、人民幣450 萬元支應，亦經上開證人酉○○證述明
      確，並有被告壬○○提出之匯款明細及匯款單據可稽（見
      94年度聲他字第1308號偵查卷3 至21頁），足見被告壬○○、乙○○、卯○○○等應無涉犯上開被訴背信之犯行。
      再按刑法上之侵占罪，係以侵占自己持有他人之物為要件
      ，所謂他人之物，乃指有形之動產、不動產而言，並不包
      括無形之權利在內，單純之權利不得為侵占之客體；查股
      份亦即股權，乃權利之一種，權利為抽象之法律關係，不
      得為侵占罪之標的。是公訴意旨指稱被告三人等共犯上開
      被訴行為有侵占大洋公司信託股份，依上開說明，於法亦
      有未合。
    (2)至被告己○○、巳○○，依上所述既分別係飛盟公司境外
      公司安定公司、大陸全茂公司之人頭負責人，並未參與飛
      盟公司及其所任負責人公司之營運，縱係有依申○○指示
      簽署相關股權移轉文件，而其上開所辯之情，衡諸常情亦
      尚非不可採，是亦難遽認其等即有何犯罪之犯意聯絡。至
      被訴侵占部分則同上理由，於法律要件不合，亦難論以該
      罪。
    綜上所述，尚難認被告壬○○、乙○○、卯○○○、己○○
    、巳○○等有此被訴背信、侵占等犯行，此外復查無其他積
    極證據足認被告五人確有上開被訴犯行或其他犯罪，是本件
    此部分亦不能證明被告五人犯罪，自亦應均為無罪判決之諭
    知。
  (四)按公訴人認被告壬○○、乙○○、卯○○○、己○○、巳○○涉有共犯上揭犯罪事實(3)之業務登載不實、違反商業會計
    法等犯行，無非以其犯罪事實有被告壬○○、乙○○、卯○○○、己○○、巳○○等於警詢、偵查之供述、共同被告未
    ○○、庚○○、寅○○等於警詢、偵查之供述、證人酉○○
    、張惠敏等於警詢、偵查之證述、扣案之飛盟公司各年度相
    關會計帳冊、憑證、報表等可資佐證為其論據。惟訊據被告
    壬○○、乙○○、卯○○○、己○○、巳○○堅決否認有上
    開詐欺、侵占、違反動產擔保交易法等犯行，被告壬○○辯
    稱：伊每個月會固定把大陸全茂公司的出貨單等交易資料傳
    回臺灣飛盟公司，至於臺灣飛盟公司如何處理，伊並不知道
    等語；被告乙○○、卯○○○則均辯稱：伊等只負責生產部
    分，不管財務，故此部分伊等均不知情等語；被告己○○、
    巳○○則均辯稱：伊等分別是安定公司、全茂公司之人頭負
    責人，並未參與上開公司之經營或業務等語。經查：
    (1)被告壬○○固陳稱其係大陸全茂公司之實際營運負責人，
      且有將大陸全茂公司營運資料傳送至飛盟公司，惟其於警
      詢即堅詞稱其並無授權他人刻製大陸全茂公司貨物監管章
      ，並明確指明卷附如附表一之送貨單，與大陸全茂公司格
      式不符，監管章印文亦不符，且否認有提供偽造大陸全茂
      公司送貨單給飛盟公司虛飾營收等語（見上開刑事警察局
      刑案偵查卷宗33頁、35頁、57至58頁），並主動提供大陸
      全茂公司貨物監管章印文、銷貨單樣張供查核，堪認被告
      壬○○上開所辯，應非虛詞。
    (2)至被告乙○○、卯○○○依上所述各係司職飛盟公司生產
      業務，核與本件被訴會計登載業務，顯無直接關係，且共
      同被告寅○○所偽造係大陸全茂公司之送貨單，亦與其等
      業務無涉，再者相關會計單據亦無其等核章，顯難謂被告
      二人與此部分被訴犯行有何關聯。
    (3)另被告己○○係飛盟公司境外公司安定公司之人頭負責人
      ，且亦無參與飛盟公司業務，此亦經共同被告寅○○於本
      院審理時證述甚明，顯亦難認被告己○○與此部分被訴犯
      行有何相涉。至被告巳○○雖係大陸全茂公司之登記負責
      人，惟其僅係出名之人頭負責人，亦未參與飛盟公司之業
      務，此亦經共同被告寅○○於審理時證述明確，從而被告
      巳○○亦難認有此共犯行為。
    綜上所述，尚難認被告壬○○、乙○○、卯○○○、己○○
    、巳○○等有此部分被訴之業務登載不實、違反修正前之商
    業會計法等犯行，此外復查無其他積極證據足認被告確有上
    開被訴犯行或其他犯罪，是本件此部分亦不能證明被告五人
    犯罪，自易應均為無罪判決之諭知。
三、被告庚○○被訴部分：
  (一)公訴意旨略以：未○○、申○○、壬○○、乙○○、卯○○○、己○○、巳○○等人，為達成飛盟公司、營運獲利能力
    之假象，竟利用知情之庚○○、寅○○等人在飛盟公司所在
    地於渠等任職期間（詳如扣案之相關帳據資料）製作不實之
    大陸全茂公司出貨（起訴書贅載「單」）與撼訊公司、偉格
    公司、東京電子公司、三菱電機公司、力音科技公司之送貨
    單等方式，虛飾飛盟公司之實際營業情況，因認被告庚○○
    涉有共犯刑法第216 條、第215 條之行使業務登載不實文書
    、修正前之商業會計法第71條等罪嫌云云。
  (二)按公訴人認被告庚○○涉有上揭行使業務登載不實文書、違
    反商業會計法等犯行，無非以其犯罪事實有被告庚○○於警
    詢、偵查之供述、共同被告未○○、壬○○、乙○○、卯○○○、己○○、巳○○、寅○○等於警詢、偵查之供述、證
    人酉○○、張惠敏等於警詢、偵查之證述、扣案之飛盟公司
    各年度相關會計帳冊、憑證、報表等可資佐證為其論據。
  (三)經查，訊據被告庚○○雖於本院審理時亦供認：有於92年1
    月起至92年底間，在臺北縣三重市○○路飛盟公司，依申○○指示將大陸全茂公司營收轉回飛盟公司，即將大陸全茂公
    司出貨轉為飛盟公司出貨，製作飛盟公司出貨單，作為申報
    營業稅之會計憑證等語，然遍查偵查卷證及扣押物品均無被
    告庚○○上開供述偽造之飛盟公司或大陸全茂公司之出貨單
    可資佐證，而公訴意旨舉列之證物亦僅泛稱「扣案之臺灣飛
    盟公司各年度相關會計帳冊憑證報表等」，並未具體舉列被
    告庚○○偽造出貨單之證物，公訴人雖於本院準備程序時，
    復稱將重新整理相關帳冊資料確認被告庚○○犯罪行為之時
    間、偽造所有單據及行使流程云云（見本院95年12月20日準
    備程序筆錄3 頁），然其後亦未再補陳被告庚○○偽造出貨
    單及行使等被訴犯行之具體事證，顯無從具體認定被告庚○○實際上有偽造、行使何內容之出貨單等犯罪事實。綜上所
    述，尚難確認被告庚○○有上開被訴之犯行，此外復查無其
    他積極證據足認被告庚○○確有上開被訴或其他之犯行，是
    本件不能證明被告庚○○犯罪，自應為無罪判決之諭知。
四、被告丙○○○被訴部分：
  (一)公訴意旨略以：被告丙○○○係飛盟公司總經理申○○之姊
    ，其為迴護其弟申○○等所涉不法掏空飛盟公司資產，擅自
    移置該公司所租借或屬動產擔保交易標的物之機器設備，致
    使相關債權人追索無著，並損及飛盟公司權益等詐欺、背信
    、侵占等犯行，竟於94年1 月26日夜間，向飛盟公司職員孫
    莉雯索取臺北縣三重市○○路○ 段95之7 號4 樓之鑰匙後，
    前往該處，擅將申○○移至該處足資證明申○○等人上開罪
    行之飛盟公司所屬91年度、92年度、93年度帳證資料等證據
    ，湮滅或藏匿，致使警方始終無從蒐證，因認被告丙○○○
    涉犯有刑法第165 條之湮滅、隱匿刑事證據罪嫌云云。
  (二)按公訴人認被告丙○○○涉有上揭湮滅、隱匿刑事證據之犯
    行，無非以其犯罪事實有被告丙○○○於偵查之供述、證人
    未○○、孫莉雯、基隆港務警察局警員張金讚等於偵查之證
    述、內政部警政署刑事警察局94年4 月29日刑偵七三字第09
    40067580號移送書、基隆港務警察局94年10月11日基港刑警
    字第0940011352號函及所附相關資料等可資佐證為其論據。
    惟訊據被告丙○○○堅決否認有上開湮滅、隱匿刑事證據之
    犯行，辯稱：94年1 月26日那天晚上申○○叫伊去向孫莉雯
    拿鑰匙，伊就騎機車去三重市○○○街找孫莉雯，孫莉雯就
    拿一大串鑰匙給伊，用塑膠袋包著，伊就騎機車回來，把鑰
    匙交給申○○，申○○拿著就走，伊就回家，並沒有去三重
    市○○路○ 段95之7 號4 樓，伊確實沒有到上址三和路該處
    取走飛盟公司帳冊資料湮滅或藏匿等語。
  (三)經查，被告丙○○○於偵查中亦堅詞否認有於上開時地取走
    湮滅或藏匿上開申○○等有關犯罪之帳證資料（見94年度偵
    字第8308號偵查卷120 頁），次查共同被告未○○、證人酉
    ○○雖於偵查中均證稱：飛盟公司帳證應該是在申○○他二
    姊（指被告丙○○○）那邊云云（見94年度偵字第2438號偵
    查卷123 頁、124 頁、194 頁），惟觀諸其上開應訊證述內
    容顯純屬臆測之詞，並無具體證據以佐其說，另證人孫莉雯
    雖於偵查中證稱：丙○○○在94年1 月26日未○○被警約談
    那天，她在晚上9 時多到伊家找伊，要拿三重市○○路○ 段
    95 之7號4 樓房子的鑰匙等語（見上開偵查卷195 頁），然
    其於該次偵查中亦同時陳述證稱：伊不知飛盟公司帳證係何
    人搬走等語，況依其上開證述亦僅足證被告丙○○○於上開
    時地有向其拿取上址鑰匙，此已為被告丙○○○所不否認，
    亦尚不足據以確認被告丙○○○有上述湮滅、隱匿飛盟公司
    帳證之行為，至上開基隆港務警察局警員張金讚於偵查之證
    述、內政部警政署刑事警察局94年4 月29日刑偵七三字第09
    40067580號移送書、基隆港務警察局94年10月11日基港刑警
    字第0940011352號函及所附相關資料等，均係有關上開基隆
    港務警察局於94年1 月13日在基隆港查扣三只裝有飛盟公司
    機器設備之貨櫃一節，然亦僅足證被告丙○○○於警查扣上
    開貨櫃後，有受申○○委託前往瞭解，亦尚不足推認被告丙○○○即有上開湮滅、隱匿飛盟公司帳證之行為，是公訴意
    旨上開所舉列引用之證據，顯尚不足證明確認被告丙○○○
    有此部分被訴犯行。此外，共同被告未○○於本院審理時亦
    有證稱：申○○最後時有交代伊與丙○○○去搬取飛盟公司
    很多資料到三重市○○路那裡存放，因資料太多，伊並無法
    計算或辨別搬運之資料為何，之後有無帳冊資料不見，伊並
    不清楚，亦未見過丙○○○有去搬過那些資料等語（見本院
    97年5 月27日審判筆錄），可見未○○無法證明確認被告丙○○○有被訴之犯行，另公訴意旨所指稱被告丙○○○所湮
    滅或藏匿之物，僅泛稱係飛盟公司91、92、93等年度帳證資
    料，究係何內容之帳證資料，亦屬不明，公訴人亦未確認指
    明，從而究係有無公訴人所指有關共同被告申○○刑事案件
    之證據，亦無從認定，遑論被告丙○○○有構成湮滅、藏匿
    刑事證據罪之犯行。是綜上所述，尚難確認被告丙○○○有
    上開被訴犯行，此外復查無其他積極證據足認被告確有此被
    訴犯行，是依上揭規定說明，本件顯尚不能證明被告丙○○○犯罪，自應為無罪判決之諭知。
據上論斷，應依刑事訴訟法第299 條第1 項前段、第300 條、第
302 條第4 款、第301 條第1 項，刑法2 條第1 項前段、第11條
前段、第28條、修正前之刑法第56條、刑法第216 條、第210 條
、第335 條第1 項、第342 條第1 項、修正前之刑法第55條、第
41條第1 項前段、刑法第38條第1 項第2 款，修正前之商業會計
法第71條第1 款，罰金罰鍰提高標準條例第1 條前段，修正前之
罰金罰鍰提高標準條例第2 條，中華民國九十六年罪犯減刑條例
第2 條第1 項第3 款、第7 條、第9 條，判決如主文。
本案經檢察官張慶林到庭執行職務
中    華    民    國    97    年    11    月    28    日
              刑事第十一庭  審判長法  官  彭  全  曄
                                  法  官  陳  正  昇
                                  法  官  洪  珮  婷
以上正本證明與原本無異。
如不服本判決應於收受送達後十日內向本院提出上訴書狀，並應
敘述具體理由；其未敘述上訴理由者，應於上訴期間屆滿後二十
日內向本院補提理由書（均須按他造當事人之人數附繕本）「切
勿逕送上級法院」。
                                  書記官  林  怡  秀
中    華    民    國    97    年    11    月    28    日
附錄本案論罪科刑法條全文：
中華民國刑法第210條
偽造、變造私文書，足以生損害於公眾或他人者，處 5 年以下有
期徒刑。
中華民國刑法第216條
行使第210條至第215條之文書者，依偽造、變造文書或登載不實
事項或使登載不實事項之規定處斷。
中華民國刑法第335條
意圖為自己或第三人不法之所有，而侵占自己持有他人之物者，
處5年以下有期徒刑、拘役或科或併科1千元以下罰金。
前項之未遂犯罰之。
中華民國刑法第342條
為他人處理事務，意圖為自己或第三人不法之利益，或損害本人
之利益，而為違背其任務之行為，致生損害於本人之財產或其他
利益者，處5年以下有期徒刑、拘役或科或併科1千元以下罰金。
前項之未遂犯罰之。
修正前之商業會計法第71條
商業負責人、主辦及經辦會計人員或依法受託代他人處理會計事
務之人員有左列情事之一者，處5 年以下有期徒刑、拘役或科或
併科新臺幣15萬元以下罰金：
一、以明知為不實之事項，而填製會計憑證或記入帳冊者。
二、故意使應保存之會計憑證、帳簿報表滅失毀損者。
三、意圖不法之利益而偽造、變造會計憑證、帳簿報表內容或撕
    毀其頁數者。
四、故意遺漏會計事項不為記錄，致使財務報表發生不實之結果
    。
五、其他利用不正當方法，致使會計事項或財務報表發生不實之
    結果者。
--------------------------------------------------------
附表一：
┌─┬─────────┬─────┬──┬───────┬─────────┐
│編│偽造之大陸全茂公司│偽造送貨單│張數│每張偽造送貨單│備              註│
│號│送貨單上客戶名稱  │日      期│    │偽造之印文簽名│                  │
├─┼─────────┼─────┼──┼───────┼─────────┤
│01│東京電子公司      │92.07.23  │19張│發單人「全茂科│                  │
│  │                  │92.07.25  │    │技（深圳）有限│                  │
│  │                  │92.07.28  │    │公司」印文、收│                  │
│  │                  │92.08.04  │    │貨人「lee 」簽│                  │
│  │                  │92.08.06  │    │名各1 枚      │                  │
│  │                  │92.08.08  │    │              │                  │
│  │                  │92.08.18  │    │              │                  │
│  │                  │92.08.21  │    │              │                  │
│  │                  │92.08.22  │    │              │                  │
│  │                  │92.08.25  │    │              │                  │
│  │                  │92.08.26  │    │              │                  │
│  │                  │92.09.03  │    │              │                  │
│  │                  │92.09.05  │    │              │                  │
│  │                  │92.09.05  │    │              │                  │
│  │                  │92.09.13  │    │              │                  │
│  │                  │92.09.16  │    │              │                  │
│  │                  │92.09.17  │    │              │                  │
│  │                  │92.09.20  │    │              │                  │
│  │                  │92.10.01  │    │              │                  │
├─┼─────────┼─────┼──┼───────┼─────────┤
│02│三菱電機公司      │92.09.05  │12張│發單人「全茂科│                  │
│  │                  │92.09.13  │    │技（深圳）有限│                  │
│  │                  │92.09.17  │    │公司」印文、收│                  │
│  │                  │92.09.18  │    │貨人「clody 」│                  │
│  │                  │92.09.23  │    │簽名各1枚     │                  │
│  │                  │92.09.26  │    │              │                  │
│  │                  │92.09.27  │    │              │                  │
│  │                  │92.09.30  │    │              │                  │
│  │                  │92.10.07  │    │              │                  │
│  │                  │92.10.15  │    │              │                  │
│  │                  │92.10.21  │    │              │                  │
│  │                  │92.10.28  │    │              │                  │
├─┼─────────┼─────┼──┼───────┼─────────┤
│03│偉格公司          │92.09.06  │19張│發單人「全茂科│                  │
│  │                  │92.09.08  │    │技（深圳）有限│                  │
│  │                  │92.09.09  │    │公司貨物監管章│                  │
│  │                  │92.09.10  │    │」、收貨人「偉│                  │
│  │                  │92.09.11  │    │格科技股份有限│                  │
│  │                  │92.09.13  │    │公司收貨章」等│                  │
│  │                  │92.09.15  │    │印文各1 枚    │                  │
│  │                  │92.09.16  │    │              │                  │
│  │                  │92.09.17  │    │              │                  │
│  │                  │92.09.18  │    │              │                  │
│  │                  │92.09.20  │    │              │                  │
│  │                  │92.09.22  │    │              │                  │
│  │                  │92.09.23  │    │              │                  │
│  │                  │92.09.24  │    │              │                  │
│  │                  │92.09.25  │    │              │                  │
│  │                  │92.09.26  │    │              │                  │
│  │                  │92.09.27  │    │              │                  │
│  │                  │92.09.29  │    │              │                  │
│  │                  │92.09.30  │    │              │                  │
├─┼─────────┼─────┼──┼───────┼─────────┤
│04│撼訊公司          │92.09.08  │43張│「全茂科技（深│                  │
│  │                  │92.09.09  │    │圳）有限公司貨│                  │
│  │                  │92.09.10  │    │物監管章」、「│                  │
│  │                  │92.09.11  │    │偉格科技股份有│                  │
│  │                  │92.09.13  │    │限公司收貨章」│                  │
│  │                  │92.09.15  │    │等印文各1 枚  │                  │
│  │                  │92.09.16  │    │              │                  │
│  │                  │92.09.17  │    │              │                  │
│  │                  │92.09.18  │    │              │                  │
│  │                  │92.09.19  │    │              │                  │
│  │                  │92.09.20  │    │              │                  │
│  │                  │92.09.22  │    │              │                  │
│  │                  │92.09.22  │    │              │                  │
│  │                  │92.09.24  │    │              │                  │
│  │                  │92.09.25  │    │              │                  │
│  │                  │92.09.26  │    │              │                  │
│  │                  │92.09.27  │    │              │                  │
│  │                  │92.09.29  │    │              │                  │
│  │                  │92.09.30  │    │              │                  │
│  │                  │92.09.30  │    │              │                  │
│  │                  │92.10.06  │    │              │                  │
│  │                  │92.10.06  │    │              │                  │
│  │                  │92.10.07  │    │              │                  │
│  │                  │92.10.08  │    │              │                  │
│  │                  │92.10.09  │    │              │                  │
│  │                  │92.10.10  │    │              │                  │
│  │                  │92.10.11  │    │              │                  │
│  │                  │92.10.13  │    │              │                  │
│  │                  │92.10.14  │    │              │                  │
│  │                  │92.10.15  │    │              │                  │
│  │                  │92.10.16  │    │              │                  │
│  │                  │92.10.17  │    │              │                  │
│  │                  │92.10.18  │    │              │                  │
│  │                  │92.10.20  │    │              │                  │
│  │                  │92.10.22  │    │              │                  │
│  │                  │92.10.23  │    │              │                  │
│  │                  │92.10.24  │    │              │                  │
│  │                  │92.10.25  │    │              │                  │
│  │                  │92.10.27  │    │              │                  │
│  │                  │92.10.28  │    │              │                  │
│  │                  │92.10.29  │    │              │                  │
│  │                  │92.10.30  │    │              │                  │
│  │                  │92.10.31  │    │              │                  │
├─┼─────────┼─────┼──┼───────┼─────────┤
│05│力音科技公司      │92.10.01  │58張│發單人「全茂科│                  │
│  │                  │92.10.01  │    │技（深圳）有限│                  │
│  │                  │92.10.01  │    │公司」印文、收│                  │
│  │                  │92.10.01  │    │貨人「may 」簽│                  │
│  │                  │92.10.01  │    │名各1 枚      │                  │
│  │                  │92.10.01  │    │              │                  │
│  │                  │92.10.01  │    │              │                  │
│  │                  │92.10.01  │    │              │                  │
│  │                  │92.10.01  │    │              │                  │
│  │                  │92.10.01  │    │              │                  │
│  │                  │92.10.01  │    │              │                  │
│  │                  │92.10.01  │    │              │                  │
│  │                  │92.10.01  │    │              │                  │
│  │                  │92.10.01  │    │              │                  │
│  │                  │92.10.01  │    │              │                  │
│  │                  │92.10.01  │    │              │                  │
│  │                  │92.10.01  │    │              │                  │
│  │                  │92.10.01  │    │              │                  │
│  │                  │92.10.01  │    │              │                  │
│  │                  │92.10.01  │    │              │                  │
│  │                  │92.10.01  │    │              │                  │
│  │                  │92.10.01  │    │              │                  │
│  │                  │92.10.01  │    │              │                  │
│  │                  │92.10.01  │    │              │                  │
│  │                  │92.10.01  │    │              │                  │
│  │                  │92.10.01  │    │              │                  │
│  │                  │92.10.01  │    │              │                  │
│  │                  │92.10.01  │    │              │                  │
│  │                  │92.10.02  │    │              │                  │
│  │                  │92.10.03  │    │              │                  │
│  │                  │92.10.04  │    │              │                  │
│  │                  │92.10.05  │    │              │                  │
│  │                  │92.10.06  │    │              │                  │
│  │                  │92.10.07  │    │              │                  │
│  │                  │92.10.08  │    │              │                  │
│  │                  │92.10.09  │    │              │                  │
│  │                  │92.10.10  │    │              │                  │
│  │                  │92.10.11  │    │              │                  │
│  │                  │92.10.12  │    │              │                  │
│  │                  │92.10.13  │    │              │                  │
│  │                  │92.10.14  │    │              │                  │
│  │                  │92.10.15  │    │              │                  │
│  │                  │92.10.16  │    │              │                  │
│  │                  │92.10.17  │    │              │                  │
│  │                  │92.10.18  │    │              │                  │
│  │                  │92.10.19  │    │              │                  │
│  │                  │92.10.19  │    │              │                  │
│  │                  │92.10.20  │    │              │                  │
│  │                  │92.10.22  │    │              │                  │
│  │                  │92.10.23  │    │              │                  │
│  │                  │92.10.24  │    │              │                  │
│  │                  │92.10.25  │    │              │                  │
│  │                  │92.10.26  │    │              │                  │
│  │                  │92.10.27  │    │              │                  │
│  │                  │92.10.28  │    │              │                  │
│  │                  │92.10.29  │    │              │                  │
│  │                  │92.10.30  │    │              │                  │
│  │                  │92.10.31  │    │              │                  │
└─┴─────────┴─────┴──┴───────┴─────────┘
附表二：
┌─┬─────────┬────┬───────────┐
│編│  動產抵押標的物  │數    量│備                  註│
│號│                  │        │                      │
├─┼─────────┼────┼───────────┤
│01│熱壓機            │1台     │                      │
├─┼─────────┼────┼───────────┤
│02│中速取置機        │5台     │                      │
├─┼─────────┼────┼───────────┤
│03│泛用取置機        │2台     │                      │
├─┼─────────┼────┼───────────┤
│04│高速取置機及其配件│2台     │                      │
├─┼─────────┼────┼───────────┤
│05│取置機及附屬設備  │7台     │                      │
├─┼─────────┼────┼───────────┤
│06│取置機            │10台    │                      │
├─┼─────────┼────┼───────────┤
│07│供料器            │420台   │                      │
├─┼─────────┼────┼───────────┤
│08│氮氣迴銲爐        │1台     │                      │
├─┼─────────┼────┼───────────┤
│09│全熱風迴銲爐      │2台     │                      │
├─┼─────────┼────┼───────────┤
│10│迴銲爐            │2台     │                      │
├─┼─────────┼────┼───────────┤
│11│氮氣迴銲機        │4台     │                      │
├─┼─────────┼────┼───────────┤
│12│焊錫爐            │2台     │                      │
├─┼─────────┼────┼───────────┤
│13│焊錫爐噴霧機      │2台     │                      │
├─┼─────────┼────┼───────────┤
│14│小焊錫爐          │4台     │                      │
├─┼─────────┼────┼───────────┤
│15│PCB切割機         │1台     │                      │
├─┼─────────┼────┼───────────┤
│16│印刷機及其附屬設備│6台     │                      │
├─┼─────────┼────┼───────────┤
│17│點膠機            │1台     │                      │
├─┼─────────┼────┼───────────┤
│18│表面粘著機        │4台     │                      │
├─┼─────────┼────┼───────────┤
│19│錫膏印刷機        │4台     │                      │
├─┼─────────┼────┼───────────┤
│20│自動光學檢查機    │6台     │                      │
├─┼─────────┼────┼───────────┤
│21│自動插件機        │2台     │                      │
├─┼─────────┼────┼───────────┤
│22│輸送帶            │1台     │                      │
├─┼─────────┼────┼───────────┤
│23│小輸送帶          │8台     │                      │
├─┼─────────┼────┼───────────┤
│24│不斷電系統        │4台     │                      │
├─┼─────────┼────┼───────────┤
│25│吸板機            │4台     │                      │
├─┼─────────┼────┼───────────┤
│26│空壓機            │2台     │                      │
├─┼─────────┼────┼───────────┤
│  │合計              │507台   │                      │
└─┴─────────┴────┴───────────┘
附表三：
┌─┬─────────┬────┬───────────┐
│編│查 扣 物 品 名 稱 │數    量│備                  註│
│號│                  │        │                      │
├─┼─────────┼────┼───────────┤
│01│熱壓機            │1台     │                      │
├─┼─────────┼────┼───────────┤
│02│小輸送帶          │3台     │                      │
├─┼─────────┼────┼───────────┤
│03│取置機            │7台     │                      │
├─┼─────────┼────┼───────────┤
│04│吸板機            │2台     │                      │
├─┼─────────┼────┼───────────┤
│05│焊錫爐            │1台     │                      │
├─┼─────────┼────┼───────────┤
│06│氮氣迴銲爐        │1台     │                      │
├─┼─────────┼────┼───────────┤
│07│全熱風迴銲爐      │1台     │                      │
├─┼─────────┼────┼───────────┤
│08│小焊錫爐          │2台     │                      │
├─┼─────────┼────┼───────────┤
│09│印刷機及其附屬設備│2台     │                      │
├─┼─────────┼────┼───────────┤
│  │合計              │20台    │                      │
└─┴─────────┴────┴───────────┘
附表四：
┌─┬─────────┬────┬───────────┐
│編│查 扣 物 品 名 稱 │數    量│備                  註│
│號│                  │        │                      │
├─┼─────────┼────┼───────────┤
│01│鋼板印刷機        │2台     │                      │
├─┼─────────┼────┼───────────┤
│02│泛用取置機        │1台     │                      │
├─┼─────────┼────┼───────────┤
│03│高速取置機及其配件│2台     │                      │
├─┼─────────┼────┼───────────┤
│04│取置機及附屬設備  │6台     │                      │
├─┼─────────┼────┼───────────┤
│05│中速取置機        │1台     │                      │
├─┼─────────┼────┼───────────┤
│06│取置機            │6台     │                      │
├─┼─────────┼────┼───────────┤
│07│供料器（緩衝輸送機│12台    │                      │
│  │）                │        │                      │
├─┼─────────┼────┼───────────┤
│08│全熱風迴銲爐      │2台     │                      │
├─┼─────────┼────┼───────────┤
│09│迴銲爐            │2台     │                      │
├─┼─────────┼────┼───────────┤
│10│氮氣迴銲機        │2台     │                      │
├─┼─────────┼────┼───────────┤
│11│焊錫爐            │1台     │                      │
├─┼─────────┼────┼───────────┤
│12│PCB切割機         │1台     │                      │
├─┼─────────┼────┼───────────┤
│13│印刷機及其附屬設備│2台     │                      │
├─┼─────────┼────┼───────────┤
│14│表面粘著機        │3台     │                      │
├─┼─────────┼────┼───────────┤
│15│錫膏印刷機        │2台     │                      │
├─┼─────────┼────┼───────────┤
│16│自動光學檢查機    │4台     │                      │
├─┼─────────┼────┼───────────┤
│17│小輸送帶          │1台     │                      │
├─┼─────────┼────┼───────────┤
│18│不斷電系統        │4台     │                      │
├─┼─────────┼────┼───────────┤
│19│吸板機            │2台     │                      │
├─┼─────────┼────┼───────────┤
│20│空壓機            │2台     │                      │
├─┼─────────┼────┼───────────┤
│  │合計              │58台    │                      │
└─┴─────────┴────┴───────────┘


司法院資訊處製作；財團法人民間司法改革基金會備份。
